【裁判字號】    98,金上重更(一),29
【裁判日期】    980818
【裁判案由】    銀行法
【裁判全文】
臺灣高等法院刑事判決          98年度金上重更(一)字第29號
上  訴  人  臺灣桃園地方法院檢察署檢察官
被      告  甲○○
選任辯護人  陳淑貞律師
被      告  乙○○
            丙○○
            庚○○
前三人共同
選任辯護人  陳文雄律師
被      告  丁○○
                      號
            戊○○
            己○○
                      號
            辛○○
前四人共同
選任辯護人  蔡文燦律師
            趙立偉律師
            楊一帆律師
上列上訴人因被告等人違反銀行法案件，不服臺灣桃園地方法院
94年度金重訴字第3號，中華民國95年11月17日第一審判決（起
訴案號：臺灣桃園地方法院檢察署93年度偵字第5320號、第6364
號、94年度偵字第948號），提起上訴，經判決後，由最高法院
發回更審，本院判決如下：
    主  文
上訴駁回。
    理  由
壹、公訴意旨略以：
一、被告徐慶發（原審發佈通緝中）自民國86年3月至90年3月間
    ，擔任桃園縣大溪鎮農會（下簡稱大溪鎮農會）常務監事，
    自90年3月起至91年4月間，並轉任大溪鎮農會理事長。被告
    甲○○自82年間起迄今，擔任大溪鎮農會總幹事。被告己○○自87年間起至90年5月間，擔任大溪鎮農會秘書； 被告丁○○則接手被告己○○， 自90年5月間起擔任大溪鎮農會秘
    書。被告戊○○自87年間起至91年3月間止， 擔任大溪鎮農
    會信用部主任；被告辛○○則接手被告戊○○， 自91年3月
    間起至92年10月間止，擔任大溪鎮農會信用部主任。被告丙○○自88年間起至92年12月間，擔任大溪鎮農會信用部放款
    人員。被告乙○○自90年間起至91年間，擔任大溪鎮農會信
    用部徵信人員。被告庚○○自85年間起至92年10月間，亦擔
    任大溪鎮農會信用部之徵信人員。上揭被告徐慶發、甲○○
    、己○○、丁○○、戊○○、辛○○、丙○○、乙○○、庚○○等9人，在渠等任職期間內， 均係為大溪鎮農會處理事
    務之人。
二、被告徐慶發等9人均明知(1)依 「大溪鎮農會第13屆理事會第
    17次定期會會議」決議，大溪鎮農會於89年度對會員及同戶
    家屬、利害關係人之擔保放款最高限額，為新臺幣（下同）
    5千萬元（上開放款限額嗣於89年11月23日第13屆理事會第2
    3次定期會決議放寬為6千萬元）；(2)依「桃園縣大溪鎮農會
    信用部辦理貸款處理辦法」第五、(一)條，以及「桃園縣大溪
    鎮農會放款擔保品處理細則」、「桃園縣大溪鎮農會放款擔
    保品估價辦法」等規定，徵信人員應赴實地調查擔保品之位
    置及使用狀況，而對繁華地區之店鋪住宅，依最高建物加成
    率評定之估價與時價仍有大幅差距者，業務單位得考量該建
    物確實時值，審慎評估，惟該建物與土地之擔保放款總值，
    不得超過買賣成交價之6成， 且應於不動產調查報告表內詳
    敘具體理由簽核；(3)依「桃園縣大溪鎮農會信用部辦理貸款
    處理辦法」第五、(二)規定，擔保品有租賃關係存在時，於估
    價時應再打8折； (4)依「農會信用部業務管理辦法」第19條
    第1項規定，授信案件之審議， 應以徵信資料及借款用途計
    畫，為重要之依據，並應以審議借款戶、資金用途、還款來
    源、債權保障及授信展望等要項，為基本原則，竟仍基於背
    信之概括犯意聯絡，自88年4月間某日起至90年3月間某日止
    ，由被告徐慶發以其關連戶名義，向大溪鎮農會申請如附表
    一、附表三所示之貸款，被告甲○○、乙○○、丙○○、庚○○、丁○○、戊○○、己○○、辛○○則未落實徵信工作
    ，即違反上揭放款限制，將附表一、附表三所示之各筆貸款
    貸放給徐慶發之關連戶，致使前開貸款事後均轉列為催收款
    ，總計金額為2億3933萬6千元，使大溪鎮農會放款品質變劣
    ，足以生損害於該農會之資產淨值（各次貸款詳如附表一、
    附表三所載，判決書附表所列之貸款案順序，與起訴書附表
    一、附表三之順序相同，至於起訴書之附表二僅係相關資金
    流向，並非犯罪事實）。因認被告甲○○等人所為，均係犯
    刑法第342條第1項之背信罪嫌（嗣經原審公訴之檢察官就起
    訴法條變更為89年11月1日公布施行之銀行法第125條之2第1
    項之背信罪嫌）云云。
貳、按犯罪事實應依證據認定之，無證據不得認定犯罪事實；又
    不能證明被告犯罪者，應諭知無罪之判決，刑事訴訟法第15
    4條第2項及第301條第1項分別定有明文。而所謂認定犯罪事
    實之證據，係指足以認定被告確有犯罪行為之積極證據而言
    ，該項證據自須適合於被告犯罪事實之認定，始得採為斷罪
    資料，如未能發現相當證據，或證據不足以證明，自不能以
    推測或擬制之方法，以為裁判之基礎（最高法院29年上字第
    3105號、 40年臺上字第86號及30年上字第816號判例意旨參
    照）。又按背信罪之成立，以處理他人事務之人，有圖自己
    或第三人得不法利益，或圖加損害於本人之意思，而故為違
    背其任務之行為為要件，如僅因處理事務怠於注意，致其事
    務生不良之影響，則為處理事務之過失問題，既非故意為違
    背任務之行為，自不負若何罪責（最高法院22年上字第3537
    號判例可參）。
、公訴人認被告甲○○等8人涉有上揭違反銀行法罪嫌， 無非
    係以：(1)被告甲○○、己○○、丁○○、戊○○、辛○○、
    丙○○、乙○○、庚○○之自白；(2)證人即大溪鎮農會職員
    羅月媚、葉時運，證人即中央存款保險股份有限公司檢查人
    員吳進雄、黃顯元、謝作旭之證詞；(3)證人即申貸人涂雪玲
    、曾素玉、周玉枝、張永德、徐慶南、徐詠迪、王徐春之證
    詞；(4)如附表一、附表三所示之申貸案申貸資料（含借款申
    請書、個人徵信調查表、不動產調查報告表、放款審議報告
    表、申貸戶提出之不動產買賣契約書、個人年度所得稅額證
    明等資料）；(5)中央存款保險股份有限公司（下稱中央存保
    公司）91年12月12日金融檢查報告書暨所附徐慶發關聯戶貸
    款案研析表（下簡稱檢查報告及研析表）、 95年4月26日存
    保風管字第0950002389號函暨所附該公司88年度起至90年度
    辦理一般檢查之相關資料，指稱略以：被告乙○○、庚○○
    、丙○○、丁○○、戊○○、己○○、 辛○○及甲○○等8
    人，辦理附表所示之貸款案，各有檢查報告及研析表所指出
    之缺失，顯然違背其等職務等語為其論據。訊據被告甲○○
    、乙○○、丙○○、丁○○、戊○○、己○○、庚○○及辛○○等8人固均坦承在大溪鎮農會任職期間， 分別辦理附表
    一、附表三所示之貸款案徵信或授信工作，嗣後貸款人均無
    法償還貸款，經中央存款保險公司查察結果，上開貸款戶均
    係被告徐慶發之關連戶，且在相關貸款案徵信、授信之過程
    中，各有檢查報告所指之缺失等事實，惟均堅決否認有背信
    犯行，均辯稱略以：伊等都是依照大溪鎮農會的放款規定放
    款等語（詳如後述）。
肆、大溪鎮農會審核貸款案，係由貸款人檢具借款申請書、
    借保人戶籍資料、不動產資料或證明文件、印鑑證明等
    資料送件後，由徵信人員依該會估價放款辦法實地從事徵信
    調查及擔保品鑑估，並調閱各項徵信資料，填寫不動產調查
    表、個人徵信調查表、存款戶往來實績簽報書等文件後，交
    由授信人員依該會放款辦法彙整、分析徵信資料，並簽註授
    信意見後，層轉審核，決定是否放款。另外，貸款金額超過
    2千萬元時， 依「桃園縣大溪鎮農會信用部辦理貸款處理辦
    法」第8條第2項規定，並應由該會秘書、信用部主任、推廣
    股長、分部主任1人、 供銷部主任等委員組成授信審議小組
    （下簡稱放款審議小組），審核上開貸款案件後，始得貸款
    之事實，業經被告乙○○等8人自承在卷， 並有放款流程表
    、催收流程表各一份附卷可稽（第5320號偵卷第13頁至第17
    頁）。再者， 被告乙○○等8人確實在其等任職大溪鎮農會
    期間，分別辦理附表所示之各項申貸案之徵信、授信或審核
    工作，而事後上開貸款案經中央存保公司派員檢查結果，認
    定上開貸款案分別有所疏失（詳如後述）等事實，亦經被告
    乙○○等8人自承在卷， 並有前揭公訴人提出之相關證據在
    卷可考。
伍、本案相關貸款案之審核過程中，均已由相關承辦人員依上開
    放款流程，填具必要資料，此經原審向大溪鎮農會調取貸款
    人曾素玉、周玉枝、徐黃金里、徐慶南等人之申貸卷證核閱
    無誤，並有附表一、附表三各項所示之申貸案借款申請書、
    不動產調查表、個人徵信調查表等文件在卷可稽，堪認本件
    相關貸款案之審查，形式上均無不法可言。再者，公訴人雖
    引用檢查報告所指之申貸案審核缺失， 認定被告乙○○等8
    人在辦理附表一、附表三所示之申貸案時，故意違背其等實
    質審查相關申貸案之職務，惟上開缺失，均不足以認定被告
    乙○○等8人在辦理附表一、附表三所示之申貸案時， 有違
    背職務之背信故意，茲分述如下：
一、被告乙○○、丙○○、戊○○、己○○、甲○○承辦涂雪玲
    91年3月8日貸款4200萬元部分 （即附表一編號1之申貸案）
    ：
  (一)公訴意旨認被告乙○○、丙○○、戊○○、己○○、甲○○
    5人涉有辦理本件申貸案之背信行為， 無非引用檢查報告，
    認定本件申貸案：
  1.在核貸方面，催收人員已經在該存款戶往來實績簽報書簽註
    ：「擬查前貸於91年1月25日貸放500萬元，尚未屆滿一個月
    尚不知其還款情形，今再提新貸案應已超出借、保人本身償
    還能力範圍，宜緩辦之」，並在借款書之催收會簽欄簽註：
    「保證人保證他人繳息逾期」， 而徵信人員於91年2月21日
    之徵信調查表上對借、保人之過去償債情形欄亦勾選「延滯
    」等意見，另對徵信調查表之預估本年收支情形欄所載：「
    借戶收入70萬元，支出50萬元，餘20萬元， 保戶收入120萬
    元，支出70萬元，餘50萬元」之收支，予以綜合評估，可佐
    證催收人員上揭所簽：「新貸案應已超出借、保人本身償還
    能力範圍」屬實，竟仍准予貸款，有違「農會信用部業務管
    理辦法第19條：「案件之審議，應以徵信資料... 為依據，
    並應以審議借款戶、資金用途、還款來源、債權保障及授信
    展望等要項為基本原則」之規定。
  2.在徵信方面，徵信人員雖徵有借戶於90年12月18日立約以85
    00萬元向徐慶南、徐慶財（徐慶發關聯戶）購得擔保物之買
    賣契約書，惟並未向借戶索取交付價金之憑證，難以瞭解該
    買賣契約之真實性，而本案擔保品較核貸前手張永德案多增
    提東北段17之77、17之78地號及1263、1264號建號等房地，
    其全部土地之評估單價為每平方公尺7萬5千元至10萬元之6.
    7點倍至7.5倍， 較核貸前手以每平方公尺7萬5600元作為評
    估單價為高，雖調查表備註欄載有：「擔保品目前8500萬元
    」，惟該時價即為買賣契約價，未另考量近年來不動產市價
    貶落之趨勢，酌予修正鑑估時價，或另敘明其他訪價來源或
    鄰近地段之成交價格，以為佐證依據等缺失，為其論據（第
    970號他字卷(三)第3頁、第24頁）。
  (二)被告乙○○、丙○○、戊○○、己○○、甲○○固均坦承分
    別承辦上開申貸案之徵信、授信等工作，惟均否認有背信犯
    行。被告乙○○辯稱：伊係本案徵信人員，已按規定徵信云
    云。被告丙○○、己○○、戊○○均辯稱：在授信當時，涂
    雪玲先前之另案500萬元貸款已經依約繳息， 保證人趙克福
    另案保證之借款人張月珠亦已經繳清利息，故徵信人員指稱
    涂雪玲、趙克福另案貸款並未依約繳息之情形，已經補正，
    並無不能貸款之理，而放款審議小組評估本件係借舊還新之
    舊貸款案，且本件房地之買賣成交價達8500萬元，依「大溪
    鎮農會放款擔保品估價辦法」第2條第6項規定計算，可貸金
    額為5100萬元，而核准貸款4200萬元，並以之清償前貸3000
    萬元，並無違法可言。被告甲○○則辯稱：本件已由審議小
    組審核決定放款，伊尊重審議小組意見，並基於分層負責之
    原則，而批示核可貸款，並未違背其職務等語。
  (三)被告乙○○部分：
  1.被告乙○○係本案徵信人員，依卷附之本案個人徵信調查表
    、貸款申請書徵信欄所載，被告乙○○徵信本案結果，係認
    ：「申貸人涂雪玲過去償還大溪鎮農會有延滯情形，應加強
    信用度，保證人趙克福過去償還大溪鎮農會亦有延滯情形，
    其前債信稍差，應加強信用度」，評估意見則係「查申借人
    前貸償信及債信可，另提供擔保品增貸，擔保品估值可」（
    第970號他字卷(三)第63、67、68頁）， 此與該案催收人員羅
    月媚在申請書上會簽：「保證人保證他人繳息逾期」相符（
    同上卷第64頁）。又被告乙○○在調查本案擔保品價值時，
    亦有填寫大溪鎮農會不動產調查表，其記載略以：「要求設
    押本會一順位抵押權」、「位平鎮市○○段○○路552巷及3
    弄內，交通可。店鋪有出租情事，應立承諾書及租賃承諾切
    結及拋棄租賃權同意書，並提出租賃契約書影本參辦」，並
    按申貸人涂雪玲提出之買賣契約書，評定本件可貸金額為43
    68萬7638元（同上卷第66、67頁）。由上開徵信資料，顯難
    認定被告乙○○在本案徵信時，有何隱瞞或虛構其徵信結果
    之不法情事。
  2.調查報告雖指稱：被告乙○○逕行依買賣成交價認定本件擔
    保品之價值，未考量近來不動產市價貶落之趨勢，酌予修正
    鑑估時價，或參考鄰近地點之成交價格，或另敘明其他訪價
    來源，以為估價佐證，顯有疏失等語。惟依「桃園縣大溪鎮
    農會放款擔保品估價辦法」規定，擔保品之調查與核估，原
    則上固應依合作金庫估價標準，按一定計算公式推算，再參
    酌其區段路線即使用價值加成率綜合評定，惟上開估價辦法
    第2條第6項仍例外規定：「對繁華地區之店鋪住宅依最高建
    物加成率評定之估價與時價仍有大幅差距者，業務單位得考
    量該建物確實時值，審慎評估，惟該建物與土地之擔保放款
    總值，不得超過買賣成交價之6成， 且應於不動產調查報告
    表內詳敘具體理由簽核」（第5320號偵卷第19頁），而被告
    乙○○在填寫相關徵信文件時，已敘明其評定本件可貸金額
    之依據，此如前項理由所述，依上引估價辦法規定，自應認
    此係被告乙○○個人徵信之判斷結果，並非全然無據，亦未
    超過上開估價辦法之授權範圍。況且，不動產鑑價事涉專門
    ，被告乙○○係自由高中畢業，於71年起進入大溪鎮農會，
    先後辦理倉庫、催收、 徵信等業務（第970號他字卷(二)第16
    頁），依其學歷及經驗背景，亦不能強求其有如何之不動產
    鑑價能力，至多僅能要求其詳盡、按實填寫相關徵信資料，
    依一定公式計算擔保品價值，作為鑑價依據而已，何況申貸
    人涂雪玲已切結該買賣契約書之真實性 （第970號他字卷(三)
    第71頁），故縱認被告乙○○在徵信過程中，僅以申貸人涂
    雪玲提供之擔保品買賣成交價格，作為估價依據，並未再參
    考鄰近不動產價格，或另覓其他訪價來源估價，有所疏失，
    亦不能憑此認定被告乙○○係故意違背其徵信職務。
  3.證人涂雪玲雖於法務部調查局桃園縣調查站（下稱調查站）
    陳稱：徐慶發請伊投資大園鄉的賣場，並表示可將一筆土地
    過戶至伊名下，再以伊名義向大溪鎮農會申請貸款，伊有同
    意，並將個人證件交給徐慶發辦理，至於徐慶發如何辦理，
    伊不清楚，第1筆貸款時（指附表一編號2之91年1月25日500
    萬元貸款），徐慶發派他公司小姐，陪同大溪鎮農會行員到
    伊經營之咖啡店找伊，向伊確認有申請貸款後，徐慶發公司
    小姐就拿印章給伊，要伊在文件上簽名蓋章。 第2筆貸款程
    中（即本筆），伊到農會去，農會職員有拿文件給伊簽並蓋
    章，並沒有再問伊有關個人信用、如何還款等問題，伊也無
    力償還貸款等語 （第970號他字卷(二)第39頁反面至41頁反面
    ）；惟於偵訊時又稱：貸款過程時，農會的人來過，那時伊
    的確有在經營咖啡館，有跟他說年收入多少等語（第6364號
    偵卷第40至41頁），顯見證人涂雪玲於貸款申請時確係經營
    咖啡館為業。並比對附表一編號1、2兩筆涂雪玲之借款申請
    書職業欄均載為「咖啡店」、「營咖啡館」；個人徵信調查
    表之職業狀況亦均載為「營咖啡館生意」，應認徵信人員乙○○於涂雪玲於91年1月25日首次貸款500萬元時（即附表一
    編號2），確有就涂雪玲收入情形實際徵信。 至於涂雪玲於
    上揭貸款申請1個月後， 再度為本筆4200萬元貸款申請時，
    依涂雪玲上揭陳述及被告乙○○於偵訊時自承：本筆伊有徵
    信，但伊只有看書面資料，並未至現場鑑價等語（同上卷第
    14頁），被告乙○○顯係因距上次徵信僅隔1個月， 遂便宜
    行事，僅要涂雪玲於文件上簽名蓋章，而未再度詢問其收入
    情形， 即依附表一編號2該筆貸款之個人徵信調查表所載資
    料逕行謄寫於本筆之個人徵信調查表，然此僅能就被告乙○○未確認涂雪玲收入是否與1個月前相同， 而認有徵信之疏
    失。至於涂雪玲所稱未曾與徐慶發簽訂土地買賣契約，貸款
    均係徐慶發辦理云云，僅能證明涂雪玲持內容不實買賣契約
    書向大溪鎮農會申請本筆貸款，涂雪玲與徐慶發均係詐欺罪
    之共犯（詳如後述），並無證據證明被告乙○○知悉涂雪玲
    向農會申請貸款所持買賣契約書之內容係屬不實，被告乙○○對本件徵信縱有疏失，究與故意違背職務不同。故此部分
    證據，不足執為不利於被告乙○○之認定。另涂雪玲雖於92
    年12月23日調查筆錄中陳稱：其與友人合夥投資經營咖啡廳
    ，約於90年間即結束營業等語，惟觀諸卷內其餘卷證資料及
    證人涂雪玲於調查站同日調查筆錄前後觀之，可知證人涂雪
    玲於貸款申請時確係經營咖啡館為業，其所言咖啡廳約於90
    年間即結束營業云云，顯不可採。
  4.公訴人雖又指稱： 大溪鎮農會自89年1月間起至91年12月間
    ，除本案之申貸案外，均未依前引估價辦法第6條規定， 以
    擔保品之買賣價格6成作為核貸依據， 且未依桃園縣大溪鎮
    農會信用部辦理貸款處理辦法第五、(二)規定，於核估擔保品
    價值時再打8折，而以9折核貸等語。 然上開估價辦法第6條
    既有明文規定，即係授權被告乙○○在此範圍內，得自主認
    定擔保品價格，此與實際上大溪鎮農會有無引用上開規定鑑
    價，並無關連。而被告乙○○依上開規定填寫不動產調查表
    鑑價，縱有異常，亦不能以此推論其必然係違背職務。故自
    不能以被告乙○○援用上開規定鑑價一節，遽認被告乙○○
    犯罪。
  5.綜上，依現有證據，尚難認定被告乙○○在徵信時，有故意
    違背職務之行為。
  (四)被告丙○○部分：
  1.被告丙○○係本案放款主辦人員，依其在本件借款申請書上
    簽註：「(二)擔保品位龍岡都市計畫內之住宅區及農業區，並
    增加兩建物，依本會放款估價辦法，重估有擔保值。擔保品
    原設押本會3600萬元，由『張永德』貸款3000萬元在案，目
    前為市場之攤位，有出租之情事，保人趙克福於他行庫貸款
    逾期在案」、「(三)依放款審議小組91年3月5日決議給予融資
    ，以擔保品增加1263、1264兩建號，設定總額變更為5460萬
    元，義務人、債務人變更為『涂雪玲』後，融資4200萬元，
    期限3年，按月繳息，並逕還張永德前欠3000萬元， 可否，
    請核示」、「(四)應提供個人年度繳稅資料證明，及土地使用
    分區證明書，有出租情事，應立租賃承諾切結及拋棄租賃權
    同意書，及檢附買賣契約同意書（合計於本會共貸放4700萬
    ）」等語（第970號卷(三)第64頁）， 顯係彙整催收及徵信人
    員徵信調查所得，及放款審議小組之決議而來，且與催收人
    員羅月媚、徵信人員乙○○之簽註意見，亦無相違，是故，
    自難認被告丙○○在承辦本件貸款案時，有違背其職務之行
    為。
 2.證人即大溪鎮農會職員壬○○雖於原審證稱：伊等審核一般
    申貸案件，都是依照放款辦法處理，倘各層級人員認為不合
    該辦法規定，就都可以退件，審議小組決定放款後，授信人
    員、信用部主任、秘書也不一定要照該決議行事，仍可不准
    等語（原審卷(二)第125頁）， 惟其亦證稱：上述作法並沒有
    明文規定， 實際上也沒有這種紀錄等語（原審卷(二)第130頁
    ）。何況被告丙○○在放款審議小組決議放款之後，僅單純
    彙整相關徵信、授信人員意見，層轉上級審核，並未加註個
    人意見，縱有不當，亦不能執此認定其在辦理本件申貸案時
    ，其中必有放水不加審核，甚至同意超貸之情事。故證人壬○○此部分證詞，亦不足採為不利於被告丙○○之認定。
  3.綜上，依現有證據，尚難認定被告丙○○在辦理本件授信時
    ，有故意違背其職務之行為。
  (五)被告丁○○、戊○○部分：
  1.依桃園縣大溪鎮農會放款審議報告表所載 （第970號他字卷
    (三)第73頁），被告丁○○、戊○○與案外人壬○○、癸○○
    、子○○5人，均係該次審議小組成員， 其等審議結果為：
    「給予融資4200萬元，並逕還張永德3000萬元舊欠」，證人
    壬○○對此則於原審證稱：農會會員都是農民身分，農民就
    農業收入並無扣繳憑單，伊等在判斷貸款申請人之信用狀況
    也要考量他們的不動產價值，本件貸款案有攤位出租的收益
    ，且伊等在貸款給涂雪玲時，一定會要求她繳清利息，包含
    其他行庫之利息，繳清後才能貸款，也有依徵信人員的意見
    ，加強她的信用度，放款審議小組是小組成員大家合議討論
    達成一個共識決定等語（原審卷(二)第126至129頁）。是則，
    本件放款審議小組決議放款，並非全然無據，自難認被告丁○○、戊○○有何故意違背職務之行為。
  2.調查報告雖指稱：依催收人員羅月媚先後簽註：「保證人保
    證他人繳息逾期」、「擬查前貸於91年1月25日貸放500萬元
    ，尚未屆滿1個月尚不知其還款情形， 今再提新貸案應已超
    出借、保人本身償還能力範圍，宜緩辦之」、「保證人保證
    他人繳息逾期」等語，以及徵信人員所得資料，可佐證羅月
    媚上揭簽註屬實，然被告丁○○、戊○○竟仍准予貸款，顯
    有違農會信用部業務管理辦法第19條：「案件之審議，應以
    徵信資料... 為依據，並應以審議借款戶、資金用途、還款
    來源、債權保障及授信展望等要項為基本原則」規定等語。
    然被告丁○○等人與其他放款審議小組審議結果，仍決議放
    款，並非全無所本，已見前述。再者，羅月媚雖然簽註本案
    申貸人涂雪玲之前已有前貸，另保證人趙克福保證他人（按
    ：債務人係張月珠、張陳美2人）繳息逾期等語， 惟本件於
    91年3月4日放款小組審議時，涂雪玲、張月珠（依辯護人所
    提張月珠之電腦繳納本息查詢單（原審卷(一)第193頁）， 可
    知其利息是「後繳型」，即當月利息下月繳納，張月珠最後
    1次繳息日91年3月5日， 是繳納91年2月2日至91年3月2日期
    間之利息， 再參諸卷附大溪鎮農會之「05001放款控管資料
    維護」電腦程式所示（本院前審卷(二)第399頁）， 有關次號
    款繳息之「違約寬延日數」為7個營業日，即自應繳息日起7
    個營業日內繳交利息均符合放款繳息約定。故如張月珠91年
    2月2日至同年3月2日之利息應於同年3月1日繳納，則於寬延
    7個營業日即91年3月12日繳交2月之利息， 均屬符合放款繳
    息約定。本案放款審議小組於91年3月4日審議時，尚未逾張
    月珠繳交利息之期限，難認張月珠於當時有何遲延未繳之情
    事。）、張陳美均已繳清利息， 此有其3人之電腦繳納本息
    查詢單各1份附卷可稽（原審卷(一)第193、194頁）。 此與證
    人壬○○前述：貸款給涂雪玲時，一定會要求她繳清利息等
    語，亦屬相符。並參酌桃園縣大溪鎮農會信用部辦理貸款處
    理辦法第1條第2項規定：「曾與本會有債務關係經依法訴追
    裁定有案，其借款人與保證人於該案清償後，得申貸或為保
    證人」，是以上開欠息情事在審議小組審議時既已補正，審
    議小組當無不得同意放款之理。不僅如此，依壬○○所述，
    放款審議小組係採合議制共識決，已見前述，則本件審議時
    既有催收人員羅月媚、徵信人員即被告乙○○之簽註及徵信
    資料，衡情，殊難想像被告丁○○、戊○○如何矇騙其餘審
    議小組成員過關同意放款。從而，檢查報告指述之本案放款
    缺失，亦不足執為被告丁○○、戊○○此部分犯罪之證據。
  3.公訴人雖又指稱：本件徐慶發等關連戶放款總和，已超過大
    溪鎮農會第13屆理事會第17次定期會會議決議之最高限額50
    00萬元（按：所謂關連戶參酌該次會議紀錄說明，係指農會
    會員及同戶家屬及其利害關係人，第5320號偵卷第28頁），
    且中央存保公司在本件貸款前之88年間，即已將徐慶發及其
    關連戶列為重點查核等語， 並提出中央存保公司95年4月26
    日存保風管字第0950002389號函暨所附該公司88年度至90度
    檢查報告資料為證（附於原審卷，未編頁）。然查，涂雪玲
    與徐慶發並非親戚或同戶家屬，形式上觀察並無利害關係，
    顯無從認定涂雪玲當然為徐慶發之關連戶甚明，換言之，涂
    雪玲應認定為徐慶發之關連戶一事，並非徵信或授信人員所
    必能知悉。且被告乙○○於本院審理時供稱：伊於調查站所
    述的，係當時他（指調查站人員）僅給伊看著卷宗，問是否
    是伊辦的，伊根本不知道涂雪玲是關係戶等語（見本院卷98
    年8月4日審判程序筆錄第9頁）， 又涂雪玲並非為徐慶發之
    配偶、三親等以內之血親或二親等以內之姻親，依照大溪農
    會放款作業流程之認定標準，並無法列入貸款戶之利害關係
    人，則徵信或授信人員從形式上觀察，顯無從認定涂雪玲當
    然為徐慶發之關連戶，可見被告乙○○事先確不知悉涂雪玲
    為徐慶發之關連戶甚明。雖被告乙○○於調查站供稱：其擔
    任主辦人員經辦之91年2月20日， 涂雪玲借款4200萬元案，
    係理事長徐慶發以關係戶向大溪農會貸款之案件等語，然該
    調查筆錄經被告選任辯護人以該次調查筆錄之內容欠缺證據
    能力，不足可採，且核與卷內各該卷證資料及被告等人所述
    並不相符，應認被告乙○○該次調查筆錄所述並不可採，其
    稱事先確不知悉涂雪玲為徐慶發之關連戶，應可採信。至於
    中央存保公司雖然早自88年間即已將徐慶發及其關連戶列為
    重點查核，然依證人壬○○所述：檢查結果只會知會農會編
    制內的稽核人員，不會通知信用部員工等語（原審卷(二)第12
    4頁）； 證人即大溪鎮農會職員癸○○亦證稱：金檢結果是
    主管人員在參加理事會時，稽核人員才會提出做報告等語（
    原審卷(二)第134頁）， 益見本件貸款總和超過上限之缺失，
    難以歸責於徵信或審議小組人員，此不足採為不利於被告等
    人之認定。
  4.綜上，依現有證據，尚難認定被告丁○○、戊○○在辦理本
    件授信時，有故意違背其職務之行為。
  (六)被告己○○部分：
    公訴人認被告己○○自87年間起至90年5月間， 擔任大溪鎮
    農會秘書，惟被告己○○係自87年3月2日起擔任大溪鎮農會
    祕書，至91年1月28日止，並於91年1月28日退休，此有大溪
    鎮農會證明書在卷足憑（本院前審卷(二)第297頁）， 足見本
    件涂雪玲於91年2月20日提出貸款申請， 於91年3月8日核准
    4200萬元之貸款案，被告己○○並無參與審核決定，此觀諸
    大溪鎮農會放款審議報告表上確無被告己○○之名字可明（
    第970號他字卷(三)第73頁）， 故公訴人認被告己○○有參與
    涂雪玲4200萬申貸案之審核，容有誤認。
  (七)被告甲○○部分：
    被告甲○○時任大溪鎮農會總幹事，依「桃園縣大溪鎮農會
    信用部單位分層負責實施辦法」規定，總幹事係負責核定相
    關擬辦意見（第6364號偵卷，未編頁）。再者，依卷附大溪
    鎮農會放款審議報告表所載（第970號卷(三)第73頁）， 該次
    審議小組之成員係戊○○、壬○○、癸○○、子○○等人，
    其中並無被告甲○○在內。準此，被告甲○○既未實際審核
    本件貸款之徵、授信資料，自難妄加推斷該決議之妥當性，
    從而，其核可本件放款決議，難認係違背職務。被告甲○○
    所辯：伊按照審議小組審核結果，批示同意貸款，係尊重審
    議小組之專業等語，堪以採信。
  (八)何況，縱認被告乙○○未落實徵信工作，被告丙○○、丁○○、戊○○、甲○○等人未從嚴審核授信、放款，然此至多
    僅係其等工作上之疏失，應受行政懲處而已，究非未為實質
    審查之故意違背職務之背信行為可比。
  (九)至於檢查報告指稱本件貸款案尚有(1)資金流向異常、(2)本案
    未曾繳息，並已轉列催收等2項缺失， 惟此均係貸款戶在貸
    款案審核通過取得貸款後，不當運用取得之貸款，此非被告
    等人在審核本件貸款時所能預見之情事，此部分缺失，顯不
    足執為不利於被告等人之認定甚明。
  (十)綜上所述，被告乙○○、丙○○、戊○○、己○○、甲○○
    此部分罪嫌尚有不足。
二、被告丙○○、戊○○、己○○、甲○○承辦涂雪玲91年1月2
    5日貸款500萬元部分（即附表一編號2之申貸案）：
  (一)公訴意旨認被告丙○○、戊○○、己○○、 甲○○4人涉有
    辦理本件申貸案之背信行為，無非認定本件申貸案在核貸方
    面，催收人員羅月媚已簽註保留意見，仍准予核貸，顯有缺
    失等語，為其論據（第970號他字卷(三)第25頁）。
  (二)被告丙○○、戊○○、己○○、甲○○固均坦承分別承辦本
    件貸款案之事實，惟均否認有背信犯行。被告丙○○、己○○、戊○○均辯稱：伊等均係依法辦理等語。被告甲○○辯
    稱：本件擔保品上雖設有私人抵押，然徵信人員、授信人員
    在審核時均簽註：應先塗銷該私人抵押等語，此項作法合於
    大溪鎮農會辦理貸款處理辦法第4條規定， 且可以確保債權
    之清償無虞，並無不妥等語。
  (三)被告丙○○部分：
  1.被告丙○○係本案授信人員，依卷附之本案借款申請書、大
    溪鎮農會不動產調查表所載，催收人員羅月媚簽註：「擔保
    物設押私人案件，往例較易發生催收情形，請勿准予核貸」
    等語，徵信人員乙○○簽註：「查前無授信，無貸餘，無保
    證債務，提供農地申請擔貸，設押私人應先行塗銷重新設押
    本會，核貸後加以追蹤」、「設押私人6000萬元應先行塗銷
    ，再重新設押本會，期間30年，位大園鄉○○段沙崙小段西
    濱公路旁觀光道可達，空地，停車場」等語，被告丙○○則
    簽註：「(二)擔保品位大園鄉○○段沙崙小段，為一般農業區
    之土地，依本會放款估價辦法評估價值為507萬元， 不足申
    貸額，且設押私人抵押權在案」、「(三)擬是否准予前順位設
    押私人部分塗銷後設押本會650萬元，融資500萬元， 期限3
    年，按月繳息， 請核示」等語（第970號卷(三)第74頁反面、
    第75頁反面）。由上開簽註內容以觀，顯然被告丙○○在評
    估本件申貸案時，已考量擔保品之價值、債權之確保等因素
    ，而做如上簽註，並非完全未考量前揭催收、經辦人員之會
    簽意見。況被告丙○○於本院審理中供稱：因為這件申貸案
    於申請書上申請900萬，但我們估價後是507萬，我們只准實
    際貸給他500萬，依照放款辦法規定，我們才同意等語； 被
    告甲○○亦於本院審理中供稱：我們當時依照土地公告現價
    值的0.97貸放給他，此於徵信所得的資料可以看出。徵信人
    員有調查，我們當時有考慮到現實時價，考量之後才貸款50
    0萬給他等語，可知被告丙○○於評估本件申貸案時， 確有
    考量債權確保之因素。且依大溪鎮農會辦理貸款處理辦法第
    4條規定： 「申請擔保貸款時，提供之擔保品需由本會以最
    高限額抵押權設定第一順位，若擔保品設定有其他物權必須
    塗銷」，亦可見被告丙○○簽註之貸款方式，合於上開辦法
    之規定，並無不妥。難認被告丙○○在承辦本件貸款案時，
    有違背職務之行為。
  (四)被告戊○○、己○○、甲○○部分：
  1.依本案借款申請書所載，本件係由被告丙○○審核後簽註放
    款意見，依序層轉信用部主任即被告戊○○、秘書即被告己○○審核， 而由總幹事即被告甲○○核可（第970號他字卷
    (三)第74頁反面），依前述「桃園縣大溪鎮農會信用部單位分
    層負責實施辦法」規定，並無不妥。自難認被告戊○○、己○○及甲○○3人在審核本件貸款案時， 有何故意違背職務
    之行為。
  2.調查報告雖指稱：催收人員羅月媚已簽註保留意見，顯見本
    案不宜准貸等語。然羅月媚簽註之意見，究竟僅能作為貸款
    案審核之重要考量而已，並非唯一依據，且被告丙○○針對
    羅月媚上開簽註意見，另簽註可在塗銷本案擔保品之抵押權
    後，再行貸款等語，既合於相關辦法規定，實際上亦屬可行
    ，此如前述，是以，被告戊○○、己○○及甲○○逐一核可
    本件貸款案，自不能逕認為無據，而係其等職務上裁量權之
    行使。上開調查報告所指：本件貸款審核未考量催收人員之
    簽註意見，有所缺失等語，不足採為不利於被告戊○○、己○○、甲○○之認定。
  (五)至於檢查報告指稱本件貸款案尚有(1)資金流向異常、(2)欠款
    已轉列催收等2項缺失， 惟此均係貸款戶在貸款案審核通過
    取得貸款後，不當運用取得之貸款，此非被告等人在審核本
    件貸款時所能預見之情事，此部分缺失，顯不足執為不利於
    被告等人之認定甚明。
  (六)綜上所述，被告丙○○、戊○○、己○○、甲○○此部分罪
    嫌亦有不足。
三、被告乙○○、丙○○、戊○○、丁○○、甲○○承辦曾素玉
    91年3月8日貸款1757萬元部分 （即附表一編號3之申貸案）
    ：
  (一)公訴意旨認被告乙○○、丙○○、戊○○、丁○○、甲○○
    5人涉有辦理本件申貸案之背信行為， 無非認定本件申貸案
    ：
  1.在徵信方面， 本案與另案周玉枝貸款案（即附表編號8之貸
    款案）之擔保品，均係貸款人曾素玉、周玉枝於90年12月18
    日向徐慶財、徐慶南2人買入，其2人之買賣契約書上均記載
    土地部分之權利為所有權全部，顯不合理，且本件評估單價
    及核貸金額雖均與核貸前手黃添福相同，然未考量債務人已
    經變更，亦未考量近年來不動產市價貶落之趨勢，酌以修正
    鑑價金額，或另敘明其他訪價來源或鄰近地段之成交價額，
    以為佐證依據。
  2.在核貸方面，未考量催收人員羅月媚已簽註保留意見，表示
    借款人資力不足，以及上揭徵信缺失，仍准予核貸，且在擔
    保品上有租賃關係存在時，僅以9折半核貸等缺失， 為其論
    據（第970號他字卷(三)第5頁、第24頁）。
  (二)被告乙○○、丙○○、戊○○、丁○○、甲○○固均坦承分
    別承辦此部分貸款案之事實，惟均否認有背信犯行。被告乙○○、丙○○、戊○○、丁○○均辯稱：本案已經按實徵信
    查核，且斟酌本案有新增擔保品，應可抵銷不動產市價滑落
    的問題，故貸款並無不妥等語。被告甲○○辯稱：本件原先
    係由貸款人黃添福於88年7月15 日以土地部分向大溪鎮農會
    貸款3300萬元之舊案，嗣後該案土地分別售予曾素玉、周玉
    枝，再由曾素玉2人以借新還舊之方式前來貸款， 經放款審
    議小組整體評估本件土地係作為市場攤位出租、租金收入、
    土地所在等因素後，決議貸款，並以此清償黃添福前揭貸款
    ，放款經過並無不合等語。
  (三)本件擔保品土地部分即平鎮市○○段第16之3號、 第17之69
    號、第17之70號、第17之71號、第17之72號、第17之73號、
    第17之74號、第17之75號、第17之76號等9筆土地， 原係案
    外人黃添福於88年7月15日， 向大溪鎮農會貸款3300萬元之
    擔保品，嗣上開土地上新增建物平鎮市○○路556號1樓、55
    6號2樓、558號1樓、558號2樓，分由曾素玉、周玉枝持向大
    溪鎮農會各貸款1757萬元、1543萬元，嗣經大溪鎮農會審議
    結果，分別貸予如上金額，此有上開2案之申貸資料各1份附
    卷可稽（第970號他字卷(三)第76至84頁、第89至93頁， 周玉
    枝部分參見附表一編號8之申貸案），合先敘明。
  (四)被告乙○○部分：
  1.被告乙○○為本案之徵信人員，依卷附之本案借款申請書、
    大溪鎮農會不動產調查表所載，被告徵信結果，係分別簽註
    ：「位平鎮市○○段○○路旁，交通可，便利，店鋪有出租
    情事，應立承諾書及租賃承諾切結及拋棄租賃權同意書，見
    提租賃契約書影本參辦」、「前貸償信及債信可，另提擔保
    品擔貸申請，擔保品估值可」，並計算本件可貸金額為1757
    萬9315元，足見被告乙○○確有實地徵信。
  2.調查報告雖指稱：曾素玉、周玉枝提出之申貸文件買賣契約
    書上，均記載土地權利為所有權全部而不合理，且鑑價過程
    中未考量債務人已經變更、邇來不動產市價貶落等因素，貿
    然以前貸標準估價，顯有疏失等語，公訴人並補充稱：本件
    擔保品上有租賃關係，被告乙○○以9折估算， 違反桃園縣
    大溪鎮農會信用部辦理貸款處理辦法第五、(二)條規定等語。
    然以被告乙○○之智識經驗，難以與專業不動產鑑價人員相
    提並論，至多僅能要求其按實填寫相關調查表格，並參考貸
    款人提出之申貸文件，做為鑑價依據而已，此如前述。本件
    曾素玉、周玉枝之貸款案雖均由被告乙○○於同1日（91年3
    月5日）辦理徵信，且曾素玉2人提出之買賣契約書上均記載
    擔保品土地部分為所有權全部（同上他字卷第80頁、第92頁
    ），明顯矛盾，然證人曾素玉業於警詢中陳稱：契約書是伊
    向大溪農會辦理借款時，農會承辦人員要求必須提供買賣契
    約書，經伊向徐慶發告知此事後，才事後補的，買賣契約書
    上記載土地權利範圍為「全部」是筆誤，因為送件時太匆忙
    等語（第970號他字卷(二)第73、75頁）， 可見被告乙○○並
    非未按規定要求曾素玉補件，僅係粗略未能翔實審核該買賣
    契約書之內容而已。且被告乙○○在鑑價時，仍以曾素玉、
    周玉枝2人各持分2分之一，做為鑑價依據，有其填寫之不動
    產調查表在卷可參（同上卷第78頁），即檢查報告亦認被告
    乙○○係按土地謄本記載之持分，鑑估土地等語（同上卷第
    5 頁），此益徵被告乙○○在本件徵信過程當中，並無不法
    情事。至於本件曾素玉提供之買賣契約書雖有前述係臨時草
    就，僅為申請本件貸款之用而有不實之可能，然被告乙○○
    並未以之作為鑑價依據，此觀諸上開不動產調查表自明，亦
    無證據證明被告乙○○就曾素玉簽訂買賣契約之實際情況有
    所知悉，即難謂其鑑價過程中有何故意違背職務之處。況且
    ，本案貸款人曾素玉嗣因無力清償，遭大溪鎮農會聲請對其
    與周玉枝提供上揭擔保品（本筆及附表一編號8） 強制執行
    ，經臺灣桃園地方法院民事執行處首次鑑價金額為3327萬95
    64元，此有該院民事執行處通知附件資料在卷可憑（戊○○
    、丁○○、己○○、辛○○於本院前審刑事答辯(六)狀所附鑑
    價明細表卷，外放）， 亦高於本筆與附件一編號8兩筆貸款
    合計3300萬元，亦難認有何檢查報告所指之鑑價缺失。
  3.至於徐慶發未能迴避本件擔保品之會勘，雖有不當，然由形
    式上觀察，顯難認定本件貸款人曾素玉係徐慶發之關連戶，
    易言之，此非可歸責於被告乙○○甚明。且被告乙○○於本
    院審理時供稱：伊於調查站所述的，係當時他（指調查站人
    員）僅給伊看著卷宗，問是否是伊辦的，伊根本不知道曾素
    玉是關係戶等語 （見本院卷98年8月4日審判程序筆錄第9頁
    ），又曾素玉並非為徐慶發之配偶、三親等以內之血親或二
    親等以內之姻親，依照大溪農會放款作業流程之認定標準，
    並無法列入貸款戶之利害關係人，則徵信或授信人員從形式
    上觀察，顯無從認定曾素玉當然為徐慶發之關連戶，可見被
    告乙○○事先確不知悉曾素玉為徐慶發之關連戶甚明。雖被
    告乙○○於調查站供稱：其擔任主辦人員經辦之91年2月20
    日，曾素玉借款1757萬元案，係理事長徐慶發以關係戶向大
    溪農會貸款之案件等語，然該調查筆錄經被告選任辯護人以
    該次調查筆錄之內容欠缺證據能力，不足可採，且核與卷內
    各該卷證資料及被告等人所述並不相符，應認被告乙○○該
    次調查筆錄所述並不可採，其稱事先確不知悉曾素玉為徐慶
    發之關連戶，應可採信。故自難以此認定被告乙○○有違背
    職務之故意，併予敘明。
  (五)被告丙○○部分：
    被告丙○○係本案授信人員，依其在借款申請書上簽註：「
    (二)擔保品原設押本會3960萬元，由黃添福貸餘3300萬元在案
    ，擔保品增加建物2建號，依本會放款估價辦法重估， 有申
    貸額之擔保值，前有納息逾期，目前已跟進」、「(三)依本會
    放款小組決議，擬設定變更為4295萬元，義務人、債務人為
    『曾素玉』、『周玉枝』後，融資1757萬元，期限3年， 按
    月繳息， 並逕還黃添福3300萬元部分舊欠」（第970號卷(三)
    第76頁反面）。由上開簽註內容以觀，顯然被告丙○○僅係
    彙整相關催收、徵信人員之意見，及紀錄放款審議小組之放
    款決議而已，自難謂被告丙○○承辦本案授信工作，有何違
    背職務可言。
  (六)被告戊○○、丁○○部分：
  1.被告戊○○、丁○○係本案放款審議小組人員，本件放款審
    議小組審議結果，認：「設定總額變更為4295萬元，義務人
    、債務人變更為『曾素玉』、『周玉枝』後，融資1757萬元
    ，並逕還前手黃添福3300萬元之舊欠」（同上卷第77頁反面
    ），此與前述乙○○之徵信結果，並無違背， 顯難認其2人
    有何違背職務之情事。
  2.調查報告雖指稱：本件核貸時未考量催收人員羅月媚已簽註
    保留意見，有所疏失等語，且羅月媚亦確實在借款申請書上
    簽註：「申貸戶貸餘5筆918萬，002案繳息逾期， 契約到期
    」等語（同上卷第76頁）。然依上開申請書上被告丙○○之
    簽註：「前有納息逾期，目前已跟進」，以及申請書上浮貼
    曾素玉、周玉枝2人之繳息資料， 足見羅月媚上開簽註之繳
    息逾期狀況，已不存在，依前引「桃園縣大溪鎮農會信用部
    辦理貸款處理辦法」第1條第2項規定，仍無不可貸款之理。
    故調查報告此項指述，不足採為不利於被告戊○○、丁○○
    之認定。
  (七)被告甲○○部分：
    被告甲○○時任大溪鎮農會總幹事，負責核定貸款案之擬辦
    意見，已見前述，而依本案放款審議借款申請書所載，本件
    放款審議小組係由被告丁○○、戊○○及案外人壬○○、癸○○、子○○等人組成，並無被告甲○○在內。是則，被告
    甲○○單純核可上開審議小組之審議結果，顯難認其有何違
    背職務之故意。
  (八)至於檢查報告指稱本件貸款案尚有(1)資金流向異常、(2)欠款
    已轉列催收等二項缺失，惟此均不足執為不利於被告等人之
    認定，屢見前述，茲不復贅。
  (九)綜上所述，被告乙○○、丙○○、戊○○、丁○○、甲○○
    此部分罪嫌，尚有不足。
四、被告庚○○、丙○○、甲○○承辦曾素玉88年3月3日貸款40
    0萬元部分（即附表一編號4之申貸案）：
  (一)被告庚○○、丙○○、甲○○均否認犯罪，公訴人雖指稱：
    本件鑑價所得低於申貸戶貸款金額，被告等人卻逕依買賣契
    約書之價格6成核貸，已違反相關放款規定等語， 雖非無見
    。惟依「桃園縣大溪鎮農會放款擔保品估價辦法」第2條第6
    項規定， 被告等人尚非不得以擔保品買賣成交價之6成作為
    放款依據，僅需在不動產調查表內具體簽核而已，詳見前項
    理由一(三)所述。而被告庚○○在本件不動產調查報告表內簽
    註：「本擔保品位楊湖路之公寓住宅第3層及第5層，市價約
    669萬元」等語（原本外放）， 已具體簽陳其估價理由，依
    上規定，自難僅憑其從寬估價一節，推論其必有背信之故意
    。
  (二)檢查報告僅泛稱本件貸款案：「欠款轉列催收」等語（研析
    表第22項，第970號他字卷(三)第26頁）， 並未指述被告庚○○等3人辦理本件貸款，尚有何缺失， 而貸款人所以需要貸
    款，多半即因缺錢周轉所致，放款本來即有其一定風險，如
    僅因風險評估未臻周延，或事後債權無法完全受償，即認定
    承辦人員故意放水，未免率斷，此項缺失顯非被告庚○○等
    3人在審核貸款案時所能預見，無法以此推論其3人有背信故
    意甚明。
  (三)綜上， 被告庚○○、丙○○、甲○○3人此部分犯罪嫌疑，
    顯有不足。
五、被告庚○○、丙○○、戊○○、己○○、甲○○承辦曾素玉
    89年7月24日貸款110萬元部分（即附表一編號5之申貸案）
    ：
  (一)公訴意旨認被告庚○○、丙○○、戊○○、己○○、甲○○
    等5人涉有辦理本件申貸案之背信行為， 無非依調查報告指
    述，認定本件申貸案：
  1.在徵信方面，擔保品徵信不實，未評估借戶償債能力。
  2.事後貸款中有100萬元存入被告戊○○之帳戶， 信用部主任
    戊○○與借戶間有異常資金往來，有利益衝突，影響授信審
    核之正確性。
  (二)被告庚○○、丙○○、戊○○、己○○、甲○○固均坦承分
    別承辦此部分貸款案之事實，惟均否認有背信犯行。被告庚○○、丙○○、戊○○、己○○均辯稱：本案係依法辦理，
    至於本件匯款轉入戊○○之帳戶，係徐慶發償還戊○○先前
    的100萬元債務等語，並提出取款憑條為證。 被告甲○○辯
    稱：本件依擔保品買賣成交價之6成核貸， 係依照桃園縣大
    溪鎮農會放款擔保品估價辦法規定辦理等語。
  (三)經查，被告庚○○係本案徵信人員，被告丙○○則為放款主
    辦人員，被告戊○○、己○○、甲○○依序為信用部主任、
    秘書及總幹事，依本件借款申請書、不動產調查報告表所載
    ，催收人員藍志宏係簽註：「保證人另案（為徐慶發）繳息
    至89年6月6日止，應再繳息， 保證他人徐裕鎰繳息至89年6
    月12日止，應再繳息， 保證他人周玉枝繳息至89年6月12日
    止，應再繳息」，被告庚○○係按買賣成交價185萬元之6成
    計算，核定本件可貸金額為110萬元， 被告丙○○簽註：「
    (二)擔保品位觀音鄉坑尾村之5樓公寓住宅， 依本會放款估價
    辦法評估， 以新成屋之買賣成交價6成核估」、「(三)擬設押
    本會132萬元，融資110萬元，期限3年，按月繳息」， 被告
    戊○○亦簽註：「擬經評估准予設押132萬元後再予融資110
    萬元，期限3年，按月繳息」， 層轉被告己○○批示：「擬
    可」後，由被告甲○○核可，有其借款申請書、不動產調查
    報告表可參（原本外放）。惟依「桃園縣大溪鎮農會放款擔
    保品估價辦法」第2條第6項規定，被告等人尚非不得以擔保
    品買賣成交價之6成作為放款依據， 僅需在不動產調查表內
    具體簽核而已，詳見前項理由一(三)所述，自難僅以被告庚○○等人依上開規定從寬估價、放款為由，即認定渠等必有違
    背職務之故意。且依卷附不動產調查表，除載明各該土地之
    公告現值外，並標明不動產位置圖，並於位置及交通暨特記
    事項欄內記明不動產相關事項，備註欄內亦記明不動產之具
    體事項及不動產之時價，而為評估可貸金額，足見被告等已
    考量各該擔保品之確實時值。又依桃園縣大溪鎮農會信用部
    辦理貸款處理辦法第1條第2項之規定：「曾與本會有債務關
    係經依法追訴裁定有案，其借款人與保證人於該案清償後，
    得申貸或為保證人」，是以，縱於他行庫有逾期紀錄，或有
    繳息不正常情形，參酌前開規定內容，仍得申貸或為保證人
    ，且被告甲○○於本院審理中亦陳稱：因為要在農會貸款，
    雖然對方有過逾期的紀錄，但只要之後他有還清，仍然可以
    貸款。有時候是因為會有一、兩期利息沒有跟進，但我們在
    核貸之前一定有查過，他們之前的紀錄皆須清清楚楚有繳清
    ，我們才會核貸款給他們。要還清利息之後，我們才能撥款
    等語（見本院98年8月4日審判程序筆錄），可見被告等人於
    審核部分並無何故違職務之行為。且被告庚○○係育達商職
    畢業，退伍後進入大溪鎮農會任職，先後辦理出納、倉庫、
    放款、徵信等工作（第970號他字卷(二)第24頁）， 就不動產
    鑑價方面，其智識經驗顯難與專業不動產鑑價人員相提並論
    ，至多亦僅能要求其按實填寫相關調查表格，並參考貸款人
    提出之申貸文件，做為鑑價依據而已。何況，本案貸款人曾
    素玉嗣因無力清償，遭大溪鎮農會聲請對其提供上揭擔保品
    強制執行，經臺灣桃園地方法院民事執行處首次鑑價金額為
    122萬9400元， 此有該院民事執行處通知附件資料在卷可憑
    （戊○○、丁○○、己○○、辛○○於本院前審刑事答辯(六)
    狀所附鑑價明細表卷，外放）， 亦高於本筆貸款110萬元，
    亦難認被告庚○○鑑價缺失。故本件貸款案之審核過程，自
    不能認為有何違法。
  (四)至於檢查報告指稱： 本件貸款當中有100萬元轉入被告戊○○的帳戶，資金流向明顯異常等語。惟被告戊○○在調查站
    時對此陳稱：該100萬元是徐慶發於89年7月20日向伊借貸的
    款項，當天下午2時徐慶發打電話給伊， 表示他正要去新竹
    企銀大溪分行軋票，要向伊臨時周轉100萬元， 伊答應幫他
    調度，隨即在大溪鎮農會伊父親黃阿文的帳戶內提領40萬元
    ，另向本農會會務股同事林淑卿調借50萬元，向另一位同事
    林麗珍調借10萬元，林淑卿隨即在大溪鎮農會她的帳戶內提
    領40萬元，連同她身上的10萬元現金一起交給伊，林麗珍則
    是在大溪鎮農會她個人帳戶內提領10萬元交給伊，伊湊足10
    0萬元後，便電話通知徐慶發前來取款。89年7月24日他透過
    他代書曾素玉以匯款方式， 將這筆100萬元借款還給伊等語
    （第2106號他字卷第44頁反面），並提出相關之存、提款單
    共6份為證（第2106號他字卷第45至47頁）。應足認該100萬
    元係徐慶發清償被告戊○○之欠款無誤。被告戊○○與徐慶
    發之間雖有資金往來，而未適時迴避，亦不能據此認定上開
    100萬元與本件貸款案間有何不法關連。 且本件除被告戊○○外，歷經徵信人員、放款主辦人員、秘書及總幹事層層審
    核結果，均認為本件並無不能放款之理，上開審核過程，衡
    情應非被告戊○○所能左右。故上開缺失至多僅能認為被告
    戊○○個人在審核時有失迴避，並不能推論其係故意違背其
    審核放款之職務，更無法推論其餘被告等人亦故意違背本件
    貸款案之審核義務。
  (五)至於檢查報告指稱本件貸款案尚有(1)資金流向異常、(2)欠款
    已轉列催收等2項缺失， 惟此均不足執為不利於被告等人之
    認定，屢見前述，茲不復贅。
  (六)綜上所述，被告庚○○、丙○○、戊○○、己○○、甲○○
    此部分罪嫌，尚有不足。
六、被告乙○○、丙○○、戊○○、丁○○、甲○○承辦曾素玉
    91年1月9日貸款154萬元部分（即附表一編號6之申貸案）：
  (一)公訴意旨認被告乙○○、丙○○、戊○○、丁○○、甲○○
    5人涉有辦理本件申貸案之背信行為， 無非認定本件申貸案
    有擔保品徵信不實，未評估借戶償債能力、欠款轉列催收等
    缺失等語（研析表第24項，第970號他字卷(三)第26頁）。
  (二)被告乙○○於本案簽註：「查前貸償信及債信可，申請另提
    擔保品擔貸之申請」，並依擔保品之土地公告現值，核算本
    案之可貸金額為158萬零290元。被告丙○○係放款主辦人員
    ，簽註：「(二)擔保品位觀音鄉○○段坑尾村之6層樓住宅第5
    層，依本會放款辦法評估值為158萬， 有擔保值」、「(三)擬
    設押本會201萬，融資154萬，期限3年，按月繳息」， 並加
    註「另案信貸100萬，設押本會480萬， 貸餘400萬，
    設押本會132萬，貸餘110萬，連同本案共貸放764萬」。 被
    告戊○○則簽擬：「擬經評估准予設定201萬，融資154萬，
    期限3年，按月繳息」，層轉秘書即被告丁○○、 總幹事即
    被告甲○○核可， 有該案借款申請書及不動產調查表各1份
    可稽（原本外放），由上開審核過程，似難認被告乙○○等
    人，有何違反職務可言。
  (三)本件調查報告僅泛指擔保品徵信不實，單憑此節，顯難推論
    被告乙○○在徵信時故意高估擔保品價值甚明。而被告乙○○上開簽註，核與催收人員羅月媚在借款申請書上簽註：「
    申貸戶貸餘3筆610萬，查無逾期」，及徵信人員庚○○在個
    人徵信調查表上記載：「前貸償還正常，收支可，具償還誠
    意」（證物外放），均屬相符。益徵被告乙○○縱然未落實
    徵信工作，亦僅能認定其有疏失，非故意違背職務之背信行
    為可比。
  (四)由前開催收人員羅月媚、徵信人員庚○○之記載可知，其等
    係認為本件貸款戶信用尚可，並非未予評估，故調查報告指
    稱本件未評估借款人償債能力等語，應係誤會。
  (五)至於檢查報告指稱本件貸款案尚有(1)資金流向異常、(2)欠款
    已轉列催收等2項缺失， 惟此均不足執為不利於被告等人之
    認定，屢見前述，茲不復贅。
  (六)綜上所述，被告乙○○、丙○○、戊○○、丁○○、甲○○
    此部分罪嫌，尚有不足。
七、被告乙○○、丙○○、戊○○、丁○○、甲○○承辦曾素玉
    91年1月9日貸款154萬元部分（即附表一編號7之申貸案）：
  (一)公訴意旨認被告乙○○、丙○○、戊○○、丁○○、甲○○
    5人涉有辦理本件申貸案之背信行為， 無非認定本件申貸案
    ，有擔保品徵信不實、未評估借戶償債能力之缺失等語（研
    析表第25項，第970號他字卷(三)第26頁）。
  (二)本件申貸案係貸款人曾素玉於90年12月28日，以桃園縣觀音
    鄉○○段第1170號土地及其上188號建物，連同附表一編號6
    之申貸案，分別向大溪鎮農會辦理貸款各154萬元， 並由相
    同之人員辦理徵信及授信工作，此有其申貸資料可考（證物
    外放），而本件相關之徵信、授信審核工作縱有缺失，亦不
    能認係被告等人之背信行為，已見前項理由六所述，茲不復
    贅。
  (三)綜上所述，被告乙○○、丙○○、戊○○、丁○○、甲○○
    此部分罪嫌，尚有不足。
八、被告乙○○、丙○○、戊○○、丁○○、甲○○承辦周玉枝
    91年3月8日貸款1543萬元部分 （即附表一編號8之申貸案）
    ：
  (一)公訴意旨認被告乙○○、丙○○、戊○○、丁○○、甲○○
    5人涉有辦理本件申貸案之背信行為， 係以本件擔保品土地
    部分，與另案曾素玉貸款1757萬元之擔保品土地（即附表一
    編號3）， 均係桃園縣平鎮市○○段16之3等9筆土地之「所
    有權全部」，顯不合理，而土地評估單價未考量債務人之資
    力，以及近來不動產市價滑落之趨勢，酌予修正鑑價金額，
    且本案之擔保品上有租賃關係存在，卻未依桃園縣大溪鎮農
    會信用部辦理貸款處理辦法第五、(二)規定，以8折估價， 而
    以9折半估價等語，為其論據（第970號他字卷(三)第5頁、第2
    4頁，並參見理由三附表1編號3曾素玉貸款案部分）。
  (二)被告乙○○、丙○○、戊○○、丁○○、甲○○固均坦承分
    別承辦上開申貸案之徵信、授信等工作，惟均否認有背信犯
    行。均辯稱： 本案與附表一編號3曾素玉貸款案所提供之擔
    保品土地，均係原舊案借款人黃添福持向大溪鎮農會貸款33
    00萬元之擔保品，嗣因該擔保品分別出售予曾素玉、周玉枝
    （各持分2分之1），故要求周、曾2人互為連保， 之後放款
    審議小組在91年3月8日審議時，保證人曾素玉已經繳清其利
    息，可以貸款，而放款審議小組在考量本案係市場攤位，有
    租金收益，位置所在及借款人之資力後，決議以買賣成交價
    之9折半融資，並清償前手黃添福之欠款，並無不妥等語。
  (三)經查，本件擔保品土地部分即平鎮市○○段第16之3號、第1
    7之69號、第17之70號、第17之71號、第17之72號、第17之7
    3號、第17之74號、第17之75號、第17之76號等9筆土地，原
    係案外人黃添福於88年7月15日， 向大溪鎮農會貸款3300萬
    元之擔保品，嗣上開土地上新增建物平鎮市○○路556號1樓
    、556號2樓、558號1樓、558號2樓，分由曾素玉、周玉枝持
    向大溪鎮農會各貸款1757萬元、1543萬元，嗣經大溪鎮農會
    審議結果，分別貸予如上金額，已見前項理由三所述。再者
    ，依本件借款申請書、 不動產調查表記載（第970號他字卷
    (三)第89、90頁），徵信人員即被告乙○○係簽註：「查前貸
    償息可，債信可，申請另提擔保品新貸」，並計算其可貸金
    額為1544萬5801元，被告丙○○簽註：「(二)擔保品位龍岡都
    市計畫內之住宅區及農業區，依本會放款估價辦法重估，有
    申貸額之擔保值，擔保品原設押本會3960萬，由黃添福貸餘
    3300萬在案，目前為市場之攤位，有出租之情事，前雖有納
    息逾期，目前已跟進」、「(三)依放款審議小組91年3月5日決
    議給予融資，擬設定變更為4295萬，義務人、債務人變更為
    『周玉枝』、『曾素玉』後，融資1543萬，期限3年， 按月
    繳息，同時逕還黃添福3300萬舊欠，請核示」、「應提供個
    人年度之繳稅資料證明資料， 及土地使用分區證明書...」
    ，再逐層交由信用部主任即被告戊○○、秘書即被告丁○○
    ，最後由被告即總幹事甲○○核可，核與卷附放款審議小組
    91年3月5日之放款決議相符 （第970號他字卷(三)第93頁反面
    ），難認有何不法情事。況且，本案貸款人周玉枝嗣因無力
    清償，遭大溪鎮農會聲請對其與曾素玉提供上揭擔保品（本
    筆及附表一編號3）強制執行， 經臺灣桃園地方法院民事執
    行處首次鑑價金額為3327萬9564元，此有該院民事執行處通
    知附件資料在卷可憑（戊○○、丁○○、己○○、辛○○於
    本院前審刑事答辯(六)狀所附鑑價明細表卷，外放），亦高於
    本筆與附件一編號8兩筆貸款合計3300萬元， 難認有何鑑價
    缺失，且本筆貸款嗣經全額清償， 並收回54萬272元利息，
    亦有臺灣桃園地方法院民事執行處之分配表、大溪鎮農會之
    放款戶內容查詢表在卷可稽（戊○○、丁○○、己○○、辛○○於本院前審刑事答辯(六)狀所附鑑價明細表卷，外放），
    難認大溪鎮農會就本筆貸款有何不利益之損失。
  (四)證人周玉枝在調查站雖陳稱：伊是美堡建設股份有限公司會
    計，當初老闆徐慶發計畫在龍岡聯大賣場前空地興建黃昏市
    場，找伊一起投資， 由伊出資百分之15，約400萬元資金，
    伊就向大溪鎮農會信用部辦理這筆貸款，申請貸款用的買賣
    契約書是伊簽名蓋章的，伊知道這份買賣契約書是用來申請
    貸款用的等語（第970號他字卷(二)第96至100頁）。然被告乙○○在鑑價時，仍以周玉枝持分2分之1做為鑑價依據，有其
    填寫之不動產調查表在卷可參，並無錯估情事，自難憑此認
    定被告乙○○有何不法。何況周玉枝在調查站亦陳稱：伊有
    告訴農會人員伊在桃園縣新屋鄉有投資歡樂汽車旅館，每月
    另有分紅約10萬元，這部分沒有列入伊年度綜合所得申報，
    農會人員並有問伊要如何繳息，伊告訴他等黃昏市場完工後
    ，就可以營業收入支付本利息等語（第970號他字卷(二)第100
    頁）。益徵被告乙○○確有徵信本筆申貸人周玉枝之資力。
  (五)至檢查報告指稱本案鑑價不合理等語，均不足認定被告等有
    違背職務之故意，已見前項理由三曾素玉貸款案部分所述，
    茲不復贅。
九、被告庚○○、丙○○、甲○○承辦周玉枝88年3月8日貸款46
    0萬元部分（即附表一編號9之申貸案）：
  (一)公訴意旨認被告庚○○、丙○○、 甲○○3人涉有辦理本件
    申貸案之背信行為，係引用檢查報告，認定本件申貸案有資
    金流向異常、欠款轉列催收，擔保品徵信不實，未評估借戶
    償債能力等缺失， 資為論據（研析表第27項，第970號卷(三)
    第26頁）。
  (二)經查，依本案借款申請書、 不動產調查表所載（第970號卷
    (三)第85頁），被告庚○○係本案徵信人員，其依本件買賣成
    交價6成，認定本案可貸金額為462萬元，相較實地鑑價所得
    ，雖有偏高，然此並未違反「桃園縣大溪鎮農會放款擔保品
    估價辦法」第2條第6項規定，無法憑此推論被告庚○○必有
    背信故意，已見前項理由一(三)所述，茲不復贅。且依卷附不
    動產調查表，除載明各該土地之公告現值外，並標明不動產
    位置圖，並於位置及交通暨特記事項欄內記明不動產相關事
    項，備註欄內亦記明不動產之具體事項及不動產之時價，而
    為評估可貸金額，足見被告等已考量各該擔保品之確實時值
    。又依桃園縣大溪鎮農會信用部辦理貸款處理辦法第1條第2
    項之規定：「曾與本會有債務關係經依法追訴裁定有案，其
    借款人與保證人於該案清償後，得申貸或為保證人」，是以
    ，縱於他行庫有逾期紀錄，或有繳息不正常情形，參酌前開
    規定內容，仍得申貸或為保證人，且被告甲○○於本院審理
    中亦陳稱：因為要在農會貸款，雖然對方有過逾期的紀錄，
    但只要之後他有還清，仍然可以貸款。有時候是因為會有一
    、兩期利息沒有跟進，但我們在核貸之前一定有查過，他們
    之前的紀錄皆須清清楚楚有繳清，我們才會核貸款給他們。
    要還清利息之後，我們才能撥款等語（見本院98年8月4日審
    判程序筆錄），可見被告等人於審核部分並無何故違職務之
    行為。
  (三)被告丙○○依上開鑑價所得，認定有擔保價值，並參考催收
    人員藍志宏簽註：「無逾期，申請新貸」，而簽擬在塗銷擔
    保品上之抵押權，並重新為大溪鎮農會設定抵押後，准予貸
    款等語，經核並無異常，催收人員既然簽註本件貸款人信用
    無虞，自難謂被告丙○○未評估本案貸款人之資力。
  (四)依上揭借款申請書所載，本件在被告丙○○審核，並簽註放
    款意見後，依序層轉信用部主任、秘書審核，最後由總幹事
    即被告甲○○核可（第970號他字卷(三)第85頁反面）， 依前
    述「桃園縣大溪鎮農會信用部單位分層負責實施辦法」規定
    ，並無不妥。何況本件在被告丙○○放款審核之過程中，亦
    無不法，故被告甲○○之罪嫌，亦有不足。
  (五)證人周玉枝於調查站對本件貸款案雖陳稱：因徐慶發要用錢
    ，於是利用當時美堡公司在桃園縣楊梅鎮○○段98地號，建
    號92、58推出之建案，因前述建案房屋無人購買，所以徐慶
    發指示伊先行過戶到伊名下，向大溪鎮農會辦理貸款等語（
    第970號他字卷(二)第103頁）。然並無證據顯示被告庚○○等
    人在徵信、審核貸款時明知上開違法之情，此當不足據為不
    利於被告庚○○等人之認定。
  (六)至於檢查報告指稱本件貸款案尚有(1)資金流向異常、(2)欠款
    已轉列催收等2項缺失， 惟此均不足執為不利於被告等人之
    認定，屢見前述，茲不復贅。
  (七)綜上，被告庚○○、丙○○、甲○○此部分罪嫌，均有不足
    。
十、被告庚○○、丙○○、戊○○、己○○、甲○○承辦周玉枝
    88年4月12日貸款500萬元部分（即附表一編號10之申貸案）
    ：
  (一)公訴意旨認被告庚○○、丙○○、戊○○、己○○、甲○○
    五人涉有辦理本件申貸案之背信行為，無非引用檢查報告，
    認定本件申貸案有資金流向異常、欠款轉列催收，擔保品徵
    信不實，未評估借戶償債能力等缺失，資為論據（研析表第
    28項，第970號他字卷(三)第26頁）。
  (二)依本案借款申請書、不動產調查表所載（原本外放），被告
    庚○○係本案徵信人員，其依本件買賣成交價6成， 認定本
    案可貸金額為540萬元，相較實地鑑價所得，雖有偏高， 然
    此並未違反「桃園縣大溪鎮農會放款擔保品估價辦法」第2
    條第6項規定，應認係其審核權限之行使， 無法憑此推論被
    告庚○○必有背信故意，且依卷附不動產調查表，及依桃園
    縣大溪鎮農會信用部辦理貸款處理辦法第1條第2項之規定，
    亦證被告等人於審核部分並無何故違職務之行為，均屢見前
    述，茲不復贅。
  (三)又被告丙○○依上開鑑價所得，認定有擔保價值，並參考催
    收人員藍志宏簽註：「查借、保人無逾期，惟保人徐慶發保
    證他人徐裕鎰，應再繳息」等語，而認定本件擔保品有擔保
    價值，簽擬在本件擔保品過戶完成，並為大溪鎮農會設定抵
    押後，准予貸款500萬元，期限3年，按月繳息等語，層交信
    用部主任即被告戊○○、秘書即被告己○○簽擬相同意見，
    再由總幹事即被告甲○○核可，揆諸授信過程，難謂有何違
    法。
  (四)至於檢查報告指稱本件貸款案尚有(1)資金流向異常、(2)欠款
    已轉列催收等2項缺失， 惟此均不足執為不利於被告等人之
    認定，屢見前述，茲不復贅。
  (五)綜上，被告庚○○、丙○○、戊○○、己○○、甲○○此部
    分罪嫌，均有不足。
十一、被告庚○○、丙○○、戊○○、丁○○、甲○○承辦周玉
    枝90年1月20日貸款192萬元部分（即附表一編號11之申貸案
    ）：
  (一)公訴意旨認被告庚○○、丙○○、戊○○、丁○○、甲○○
    5人涉有辦理本件申貸案之背信行為，係引用檢查報告， 認
    定本件申貸案有欠款轉列催收，擔保品徵信不實，未評估借
    戶償債能力等缺失，資為論據（研析表第29項， 第970號他
    字卷(三)第26頁）。
  (二)依本案借款申請書、不動產調查表所載（原本外放），被告
    庚○○係本案徵信人員，其依本件買賣成交價6成， 認定本
    案可貸金額為192萬6千元，相較實地鑑價所得，雖有偏高，
    然此並未違反「桃園縣大溪鎮農會放款擔保品估價辦法」第
    2條第6項規定，應係其審核權限之行使，無法憑此推論被告
    庚○○必有背信故意，且依卷附不動產調查表，及依桃園縣
    大溪鎮農會信用部辦理貸款處理辦法第1條第2項之規定，亦
    證被告等人於審核部分並無何故違職務之行為，均屢見前述
    ，茲不復贅。
  (三)被告丙○○依上開鑑價所得，認定有擔保價值，並參考催收
    人員藍志宏簽註：「查無逾期，申請新貸，本案標的擔保值
    請審慎評估，以保債權」等語，而認定本件擔保品有擔保價
    值，簽擬在塗銷本件擔保品上之抵押權，另行為大溪鎮農會
    設定抵押後，准予貸款192萬元，期限15年，前3年繳息，第
    4年起按月本息攤還等語， 層交信用部主任即被告戊○○、
    秘書即被告丁○○簽擬相同意見，再由總幹事即被告甲○○
    核可，揆諸授信過程，難謂有何違法。
  (四)證人周玉枝業於調查站明確陳稱：本案伊以新買的房地作為
    擔保，向大溪鎮農會貸款等語（第970號他字卷(二)第102頁）
    。至於檢查報告指稱本件貸款案尚有欠款轉列催收之缺失，
    惟此不足以推論被告等人有背信故意，屢見前述，茲不復贅
    。
  (五)綜上，被告庚○○、丙○○、戊○○、己○○、甲○○此部
    分罪嫌，均有不足。
十二、被告乙○○、丙○○、戊○○、丁○○、甲○○承辦周玉
    枝90年7月16日貸款190萬元部分（即附表一編號12之申貸案
    ）：
  (一)公訴意旨認被告乙○○、丙○○、戊○○、丁○○、甲○○
    5人涉有辦理本件申貸案之背信行為，係引用檢查報告， 認
    定本件申貸案有欠款轉列催收，擔保品徵信不實，未評估借
    戶償債能力等缺失，資為論據（研析表第30項， 第970號卷
    (三)第26頁）。
  (二)依本案借款申請書、不動產調查表所載（原本外放），被告
    乙○○係本案徵信人員，其依本件買賣成交價6成， 認定本
    案可貸金額為192萬6千元，相較實地鑑價所得，雖有偏高，
    且催收人員張月霞亦簽註略以： 「申貸人合計本會4筆貸款
    ，貸餘1252萬元，其中3筆各逾1期， 保證他人張永德逾期1
    期，所覓保證人徐詠迪前納利息曾有延滯，保證人保證他人
    徐黃金里，前納利息曾有延滯」等語，然此究未違反「桃園
    縣大溪鎮農會放款擔保品估價辦法」第2條第6項規定，且依
    上開催收人員簽註，至多亦僅能認定本件申貸人個人信用不
    佳，應謹慎鑑估擔保品價格，進而推論被告乙○○在徵信時
    有疏失而已，無法憑此推論被告乙○○必有背信故意，此見
    前項理由一(三)所述。且依卷附不動產調查表，及依桃園縣大
    溪鎮農會信用部辦理貸款處理辦法第1條第2項之規定，亦證
    被告等人於審核部分並無何故違職務之行為，均屢見前述，
    茲不復贅。
  (三)被告丙○○依上開鑑價所得，認定本件擔保品有擔保價值，
    並簽擬略以：本件擔保品有擔保價值，利息有延滯情事，簽
    擬在塗銷本件擔保品上之抵押權，另行為大溪鎮農會設定抵
    押後，融資190萬元，期限15年，前3年繳息， 第4年起按月
    本息攤還等語，層交信用部主任即被告戊○○、秘書即被告
    丁○○簽擬相同意見，再由總幹事即被告甲○○核可。揆諸
    授信過程，被告等人忽視催收人員簽註，逕以擔保品買賣價
    格之6成核貸，雖有疏失，然貸款人所以需要貸款， 多半即
    因缺錢周轉所致，是故，放款本來即有其一定風險，如僅因
    風險評估未臻周延，或事後債權無法完全受償，即認定承辦
    人員故意放水，未免率斷，從而，此部分事證，仍難遽指被
    告等有背信故意。
  (四)證人周玉枝業於調查站明確證稱：本案伊係以新買的房地作
    為擔保，向大溪鎮農會貸款等語（第970號他字卷(二)第102頁
    ）。至於檢查報告指稱本件貸款案尚有欠款轉列催收之缺失
    ，惟此不足以推論被告等人有背信故意，屢見前述，茲不復
    贅。
  (五)綜上，被告乙○○、丙○○、戊○○、丁○○、甲○○此部
    分罪嫌，均有不足。
十三、被告乙○○、丙○○、戊○○、丁○○、甲○○承辦周玉
    枝90年7月16日貸款160萬元部分（即附表一編號13之申貸案
    ）：
  (一)公訴意旨認被告乙○○、丙○○、戊○○、丁○○、甲○○
    5人涉有辦理本件申貸案之背信行為，係引用檢查報告， 認
    定本件申貸案有欠款轉列催收，擔保品徵信不實，未評估借
    戶償債能力等缺失，資為論據（研析表第31項， 第970號他
    字卷(三)第26頁）。
  (二)本件貸款人周玉枝係以其名下之桃園縣觀音鄉○○段1170
    號土地持分及其上第214號建物、 同上地號土地持分及其
    上第215號建物， 於同日分別向大溪鎮農會辦理貸款（即本
    案與附表一編號12之貸款案），有相關之貸款資料可參（原
    本外放），而由被告乙○○等人同時辦理，其徵信、審核過
    程中雖有疏失，惟尚不致構成犯罪，此如前項理由十二所述
    ，茲不再贅。
十四、被告乙○○、丙○○、戊○○、己○○、甲○○承辦周玉
    枝90年12月12日貸款154萬元部分 （即附表一編號14之申貸
    案）：
  (一)公訴意旨認被告乙○○、丙○○、戊○○、己○○、甲○○
    5人涉有辦理本件申貸案之背信行為，係引用檢查報告， 認
    定本件申貸案有欠款轉列催收，擔保品徵信不實，未評估借
    戶償債能力等缺失，資為論據（研析表第32項， 第970號他
    字卷(三)第26頁）。
  (二)依本案借款申請書、不動產調查表所載（原本外放），被告
    乙○○係本案徵信人員，其依本件買賣成交價6成， 認定本
    案可貸金額為170萬7154元，相較實地鑑價所得， 雖有偏高
    ，且催收人員羅月媚亦簽註略以： 「申貸人貸餘6筆共1602
    萬元，申貸戶、申貸戶保證他人、保證人、保證人保證他人
    ，多筆貸款繳息逾期」等語。然上開鑑價結果，究未違反「
    桃園縣大溪鎮農會放款擔保品估價辦法」第2條第6項規定，
    何況，本案貸款人周玉枝嗣因無力清償，遭大溪鎮農會聲請
    對其提供上揭擔保品強制執行，經臺灣桃園地方法院民事執
    行處首次鑑價金額為173萬元， 此有該院民事執行處通知附
    件資料在卷可憑（戊○○、丁○○、己○○、辛○○於本院
    前審刑事答辯(六)狀所附鑑價明細表卷，外放），亦高於本筆
    貸款154萬元，難認有何鑑價缺失。 而依上開催收人員簽註
    ，至多亦僅能認定本件申貸人及保證人個人信用不佳，應謹
    慎鑑估擔保品價格，進而推論被告乙○○在徵信時有疏失而
    已，無法憑此推論被告乙○○必有背信故意，此均如前述。
    何況依被告乙○○簽註：「查前貸及保證債務償息應補進欠
    息至貸放時跟進」等語，亦不能謂其未注意申貸人之個人信
    用。故依現有證據，尚不能認定被告乙○○有背信故意。
  (三)被告丙○○依上開徵信所得，簽擬略以：「擬設押他行庫部
    分應塗銷，再設押本會201元後，融資154萬元，期限20年，
    以本會優惠專案利率計息可否？請核示」等語，層交信用部
    主任即被告戊○○、秘書即被告丁○○簽擬相同意見，再由
    總幹事即被告甲○○核可，揆諸授信過程，被告等人忽視催
    收人員簽註，逕以擔保品買賣價格之6成核貸， 固有可議，
    然貸款人所以需要貸款，多半即因缺錢周轉所致，是故，放
    款本來即有其一定風險，自難僅因風險評估未臻周延，或事
    後債權無法完全受償，即認定承辦人員故意放水超貸。從而
    ，此項事證僅足認定被告等人承辦本件申貸案，確有疏失，
    仍不能遽認為其等有背信故意。
  (四)證人周玉枝於調查站亦明確證稱：本案伊是以新買的房地作
    為擔保，向大溪鎮農會貸款等語（第970號他字卷(二)第102頁
    ），至於檢查報告指稱本件貸款案尚有欠款轉列催收之缺失
    ，惟此不足以推論被告等人有背信故意，屢見前述，茲不復
    贅。
  (五)綜上，被告乙○○、丙○○、戊○○、丁○○、甲○○此部
    分罪嫌，均有不足。
十五、被告庚○○、丙○○、戊○○、己○○、甲○○承辦張永
    德89年10月12日貸款800萬元部分 （即附表一編號15之申貸
    案）：
  (一)公訴意旨認被告庚○○、丙○○、戊○○、己○○、甲○○
    5人涉有辦理本件申貸案之背信行為， 係以本件擔保品有資
    金流向異常、欠款轉列催收、徵信時逕依不動產買買成交價
    核貸，且由徐慶發會勘鑑價等缺失，資為論據（研析表第12
    項，第970號他字卷(三)第24頁）。
  (二)依本件借款申請書、不動產調查表記載，徵信人員即被告庚○○係按不動產買賣成交價1340萬元6成之金額， 計算其可
    貸金額為804萬元， 被告丙○○依據被告庚○○上開估價，
    並參酌催收人員藍志宏會簽略以： 前貸繳息至89年8月15日
    止，貸餘3000萬元，應再繳息跟進等語，簽註：「(二)擔保品
    位平鎮市○○路旁之透天住商用，依本會放款估價辦法，以
    買賣成交價6成核估，有擔保價值， 惟設押他行庫」、「(三)
    擬設押他行庫塗銷後，重新設押本會960萬，融資800萬，期
    限3年， 按月繳息」、「應提供個人年度繳稅資料證明書，
    及資金來源運用說明書」，再逐層交由信用部主任即被告戊○○、秘書即被告丁○○，最後由被告即總幹事甲○○核可
    ，由上開徵信、授信過程，顯難認定有何不法情事。且本案
    貸款人張永德嗣因無力清償，遭大溪鎮農會聲請對其提供上
    揭擔保品強制執行，經臺灣桃園地方法院民事執行處首次鑑
    價金額為879萬4900元， 此有該院民事執行處通知附件資料
    在卷可憑（戊○○、丁○○、己○○、辛○○於本院前審刑
    事答辯(六)狀所附鑑價明細表卷，外放），亦高於本筆貸款80
    0萬元，難認有何鑑價缺失。
  (三)證人張永德於調查站雖陳稱：徐慶發曾向伊表示渠將於平鎮
    市龍岡里上興建大樓，並邀請伊一同合夥興建，伊當時並無
    資金，徐慶發表示可先將前述土地過戶給伊，再以伊名義向
    大溪鎮農會申請貸款，即可籌措足夠資金，伊即應允，相關
    作業皆由徐慶發處理，詳細情形伊不清楚，大溪鎮農會人員
    從未向伊實施徵信，並稽核伊的償債能力，但伊確實有收到
    徐慶發的通知， 赴大溪鎮農會辦理對保等語（第970號他字
    卷(二)第81、82頁反面）。然被告庚○○已按實填寫不動產調
    查表，催收人員藍志宏亦在借款申請書上會簽表示張永德前
    貸繳息至89年8月15日止，貸餘3000萬元， 應再繳息跟進等
    語，可見由借款申請書上，並非不能察覺申貸人張永德個人
    之資力可能不佳。且依其製作之個人徵信調查表所載張永德
    之職業狀況為「土木防水工程」，核與證人張永德於調查站
    所稱：伊約於70年間起即從事土木、屋頂防水工程業，約於
    91年間即退休等語相符（第970號他字卷(二)第80頁）， 因此
    ，縱被告庚○○未確實徵估申貸人張永德之資力，亦不能謂
    其完全未徵信本件申貸案，進而推論其故意違背職務甚明。
  (四)至於本案雖有資金流向異常、欠款轉列催收、徵信時逕依不
    動產買賣成交價核貸，且由徐慶發會勘鑑價等缺失。惟縱認
    被告庚○○在徵信時依本件擔保品之買賣成交價推估時價，
    超出實地鑑價所得（依不動產調查報告表所載，為612萬629
    2元），然此僅能認定其在鑑價時有所疏失， 並不足以推論
    其必有背信故意甚明，何況此一作法，亦不違背桃園縣大溪
    鎮農會放款擔保品估價辦法第2條第6項規定。至本件在貸款
    前後有資金流向異常、且未能收回借款，及徐慶發會勘有失
    迴避等問題，亦不足以推論被告等人在事前承辦本件貸款案
    時，有違背職務之故意，屢見前述，茲不復贅。
  (五)綜上，被告庚○○、丙○○、戊○○、己○○、甲○○此部
    分罪嫌，均有不足。
十六、被告乙○○、丙○○、戊○○、丁○○、甲○○承辦徐慶
    南90年7月16日貸款155萬元部分（即附表一編號16之申貸案
    ）：
  (一)公訴意旨認被告乙○○、丙○○、戊○○、丁○○、甲○○
    5人涉有辦理本件申貸案之背信行為， 係以本件申貸案事後
    欠款轉列催收，為其論據（研析表第16項， 第970號他字卷
    (三)第25頁）。
  (二)依本件借款申請書、不動產調查表記載，徵信人員即被告乙○○係按不動產買賣成交價264萬元6成之金額，計算其可貸
    金額為158萬4千元，被告丙○○依據被告乙○○上開估價，
    並參酌催收人員張月霞會簽略以：申貸人目前無貸餘，保證
    人徐雅玲貸餘192萬元，保證他人8筆貸款，部分有逾期，應
    謹慎評估其保證能力及償債能力，以確保本會債權等語，簽
    註：「(二)擔保品位觀音鄉○○段之公寓住宅，依本會放款估
    價辦法，以買賣成交價6成評估值為158萬元」、「(三)擬否給
    予設押本會190萬元，以買賣成交價6成融資155萬元， 期限
    15年，前3年按月繳息，第4年起恢復牌告利率，按月本息攤
    還」，並註記：「保證他人貸款其中部分有逾期」，再逐層
    交由信用部主任即被告戊○○、秘書即被告丁○○，最後由
    被告即總幹事甲○○核可，由上開徵信、授信過程，顯難認
    定有何不法情事。何況，本案貸款人徐慶南嗣因無力清償，
    遭大溪鎮農會聲請對其上揭擔保品強制執行，經臺灣桃園地
    方法院民事執行處首次鑑價金額為179萬0782元， 此有該院
    民事執行處通知附件資料在卷可憑（戊○○、丁○○、己○○、辛○○於本院前審刑事答辯(六)狀所附鑑價明細表卷，外
    放），亦高於本筆貸款155萬元，難認有何鑑價缺失。
  (三)至於本案雖有欠款轉列催收之缺失，惟貸款人所以需要貸款
    ，多半因缺錢周轉所致，換言之，放款本來即有其一定風險
    ，如僅因風險評估未臻周延，或事後債權無法完全受償，即
    認定承辦人員自始在承辦貸款案時故意放水，未免率斷。從
    而，此項事證僅足認定被告等人承辦本件申貸案，確有疏失
    ，然不足以推論被告等人在事前承辦本件貸款案時，有違背
    職務之故意，屢見前述，茲不復贅。
  (四)證人徐慶南在調查站陳稱：本件借款是伊大哥徐慶發要求伊
    拿不動產辦理抵押借款後，將錢交給他投資，伊只有到大溪
    鎮農會辦理相關手續，後續的資金便由徐慶發運用等語（第
    2106號他字卷第5頁反面）， 惟並無法證明被告乙○○等人
    於徵信、核貸時得知此情，此當不足採為不利於被告乙○○
    等人之認定。
  (五)綜上，被告乙○○、丙○○、戊○○、丁○○、甲○○此部
    分罪嫌，均有不足。
十七、被告乙○○、丙○○、戊○○、丁○○、甲○○承辦徐慶
    南90年7月16日貸款155萬元部分（即附表一編號17之申貸案
    ）：
  (一)公訴意旨認被告乙○○、丙○○、戊○○、丁○○、甲○○
    5人涉有辦理本件申貸案之背信行為， 係以本件申貸案事後
    欠款轉列催收，為其論據（研析表第17項， 第970號他字卷
    (三)第25頁）。
  (二)依本件借款申請書、不動產調查表記載，徵信人員即被告乙○○係按不動產買賣成交價264萬元6成之金額，計算其可貸
    金額為158萬4千元，並註明其上設有抵押權。被告丙○○乃
    依被告乙○○上開估價，並參酌催收人員張月霞會簽略以：
    申貸人目前無貸餘，保證人徐雅玲貸餘192萬元，保證他人8
    筆貸款，部分有逾期，應謹慎評估其保證能力及償債能力，
    以確保本會債權等語，簽註：「(二)擔保品位觀音鄉○○段之
    公寓住宅，依本會放款估價辦法， 以買賣成交價6成評估值
    為158萬元」、「(三)擬是否准予依買賣成交價之6成評估值，
    設押本會190萬元，融資155萬元，期限15年， 前3年按月繳
    息，第4年起恢復牌告利率，按月本息攤還」， 並註記：「
    保證他人貸款其中部分有逾期」，再逐層交由信用部主任即
    被告戊○○、秘書即被告丁○○，最後由被告即總幹事甲○○核可，由上開徵信、授信過程，顯難認定有何不法情事。
  (三)至於本案雖有欠款轉列催收之缺失，惟貸款人所以需要貸款
    ，多半因缺錢周轉所致，換言之，放款本來即有其一定風險
    ，如僅因風險評估未臻周延，或事後債權無法完全受償，即
    認定承辦人員自始在承辦貸款案時故意放水，未免率斷。從
    而，此項事證僅足認定被告等人承辦本件申貸案，確有所疏
    失，然不足以推論被告等人在事前承辦本件貸款案時，有違
    背職務之故意，屢見前述，茲不復贅。
  (四)證人徐慶南於調查站陳稱：本件借款是伊大哥徐慶發要求伊
    拿不動產辦理抵押借款後，將錢交給他投資，伊只有到大溪
    鎮農會辦理相關手續，後續的資金便由徐慶發運用等語（第
    2106號他字卷第5頁反面）。 惟無法證明被告乙○○等人於
    徵信、核貸時知悉此情，當不足採為不利於被告乙○○等人
    之認定。
  (五)綜上，被告乙○○、丙○○、戊○○、丁○○、甲○○此部
    分罪嫌，均有不足。
十八、被告乙○○、丙○○、辛○○、丁○○、甲○○承辦徐慶
    南91年3月28日貸款370萬元部分（即附表一編號18之申貸案
    ）：
  (一)公訴意旨認被告乙○○、丙○○、辛○○、丁○○、甲○○
    5人涉有辦理本件申貸案之背信行為， 係以本案之催收人員
    、徵信人員均已揭露借款人保證他人之債務已經逾期，且89
    年度綜合所得額僅33萬元，與借款金額顯不相稱，並未研擬
    加強債權確保之措施，即准予重新融資，顯有欠妥等語，為
    其論據（第970號他字卷(三)第6、25頁）。
  (二)被告乙○○、丙○○、辛○○、丁○○、甲○○固均坦承分
    別承辦上開貸款案之徵信、授信等工作，惟均否認有背信犯
    行。 均辯稱：本案原係徐裕鎰於87年12月31日之貸款370萬
    元，由徐慶發擔任保證人，並提供擔保品，期間借戶、保戶
    均正常繳息，嗣於90年3月間因附表一編號19、 編號20之擔
    保品辦理共有物分割， 於91年3月28日移轉予徐慶南承受，
    保證人仍為徐慶發，屬前揭舊貸款案之移轉。而徐慶發雖然
    在其他行庫有逾期紀錄，惟依桃園縣大溪鎮農會信用部辦理
    貸款處理辦法第1條第2項規定，於該案清償後，仍得申貸或
    為保證人，故本件放款並無不法等語。
  (三)經查，本件擔保品即坐落於三峽鎮○○段第205地號之土地1
    筆，連同烏塗窟段第1544之1號、第1545之1號等筆土地，原
    係徐裕鎰持向大溪鎮農會借款2筆貸款之擔保品， 嗣經徐慶
    南承接上開3筆土地後，於91年3月6日向大溪鎮農會以上開3
    筆土地， 依序申請本筆貸款370萬元及附表一編號19、20之
    300萬元、1300萬元2筆貸款案，部分貸款並用於清償前手徐
    裕鎰之2筆欠款（原先貸款為370萬元、1800萬元，即所謂之
    「借新還舊」）， 嗣經徵信人員即被告乙○○分別於91年3
    月22日、3月27日徵信結果， 均以公告現值鑑價，計算可貸
    金額分別為370萬7242元、315萬1062元及1304萬1254元，有
    本案之借款申請書、 不動產調查報告表各3份可考（證物外
    放），此項鑑價過程，顯無瑕疵可指。何況，本案貸款人徐
    慶南嗣因無力清償，遭大溪鎮農會聲請對其上揭擔保品強制
    執行， 經臺灣桃園地方法院民事執行處首次鑑價金額為506
    萬3475元，已高於本筆貸款370萬元， 此有該院民事執行處
    通知附件在卷可憑（戊○○、丁○○、己○○、辛○○於本
    院前審刑事答辯(六)狀所附鑑價明細表卷，外放），難認有何
    鑑價高估之疏失。
  (四)再者，依本件審議報告表及借款申請書所載（證物外放），
    上開3件貸款案係由被告丁○○、 辛○○及案外人壬○○、
    子○○及癸○○5人組成放款審議小組， 紀錄為被告丙○○
    ，於91年3月12日一次審議後，決議准予重新融資， 並逕還
    前手徐裕鎰之2筆借款（1筆333萬元，1筆1800萬元）。被告
    丙○○乃據此在上開3 筆貸款案之借款申請書上分別簽註如
    上審議結果，依序層轉信用部主任即被告辛○○、秘書即被
    告丁○○，而由被告即總幹事甲○○核可，上開授信過程，
    經核亦無違法可言。
  (五)調查報告雖指稱：本案之催收人員、徵信人員均已揭露借款
    人保證他人之債務已經逾期，且89年度綜合所得額僅33萬元
    ，與借款金額顯不相稱，並未研擬加強債權確保之措施，即
    准予重新融資，顯有欠妥等語。然本案放款決議係大溪鎮農
    會審議小組之決定，已見前述，縱有瑕疵，亦與徵信人員即
    被告乙○○無涉甚明，而被告丙○○僅係單純彙整催收、徵
    信及放款審議小組之意見，此觀借款申請書上之簽註自明，
    亦難認上開放款決定與被告丙○○有關。再者，被告辛○○
    、甲○○2人在被告丙○○彙整上開意見及決議後， 分別在
    借款申請書上簽擬、批示核可， 其2人事前並未干涉本件放
    款審議之決定過程，事後亦未變更上開決議內容，且未違反
    桃園縣大溪鎮農會信用部營業單位分層負責辦法所規定之授
    權分工，是顯難謂被告辛○○、 甲○○2人應對上開放款決
    議負責。至於被告丁○○固係該次審議小組成員（兼主席）
    ，然審議小組係採合議制共識決，已經證人壬○○證述在卷
    ，而本件催收、徵信人員均已明確簽註本件貸款人並無相當
    資力，宜謹慎核貸等語，足認被告丁○○當無能瞞天過海，
    矇騙其餘審議小組成員同意貸款，亦即此應係審議小組評估
    之結果，殊難僅以本件放款決議未臻妥適為由，推論被告丁○○有何不法行為。
  (六)何況，依起訴書所載， 被告辛○○係於91年3月間接任被告
    丁○○擔任信用部主任， 而隨即於同年3月22日簽註本件貸
    款案意見，有上開借款申請書可稽，是則，被告辛○○或因
    新來乍到，遂單純抄擬徵信、授信人員意見，亦不無可能。
    由此，更難推論被告辛○○在承辦本件貸款案時，有何不法
    情事。
  (七)至於證人徐慶南在調查站陳稱：本件借款是伊大哥徐慶發要
    求伊拿不動產辦理抵押借款後，將錢交給他投資，伊只有到
    大溪鎮農會辦理相關手續，後續的資金便由徐慶發運用等語
    （第2106號他字卷第5頁反面）。 惟並無證據證明被告乙○○等人於徵信、核貸時知悉此情，此當不足採為不利於被告
    乙○○等人之認定。
  (八)綜上，被告乙○○、丙○○、辛○○、丁○○、甲○○此部
    分罪嫌，均有不足。
十九、被告乙○○、丙○○、辛○○、丁○○、甲○○承辦徐慶
    南91年3月29日貸款1300萬元部分 （即附表一編號19之申貸
    案）：
  (一)公訴意旨認被告乙○○、丙○○、辛○○、丁○○、甲○○
    5人涉有辦理本件申貸案之背信行為， 係以本案之催收人員
    、徵信人員均已揭露借款人保證他人之債務已經逾期，且89
    年度綜合所得額僅33萬元，與借款金額顯不相稱，並未研擬
    加強債權確保之措施，即准予重新融資，顯有欠妥等語，為
    其論據（第970號他字卷(三)第6、25頁）。
  (二)本件原係徐裕鎰持向大溪鎮農會借款2筆貸款之擔保品， 嗣
    經徐慶南承接後，連同附表一編號18、 編號20之申貸案共3
    件申貸案， 同時於91年3月6日向大溪鎮農會申請各貸款370
    萬元、300萬元、1300萬元（按：即附表一編號18、20之2件
    貸款案），部分貸款並用於清償前手徐裕鎰之2筆欠款， 嗣
    經被告丁○○、辛○○及案外人壬○○、 子○○及癸○○5
    人組成放款審議小組，於91年3月12日一次審議後， 決議准
    予重新融資，並逕還前手徐裕鎰之2筆借款， 決議後再由被
    告丙○○簽註上開審議結果，依序層轉被告辛○○、丁○○
    、甲○○核可，其徵信、授信過程中難謂有何違法之處，已
    見前項理由十八所述，茲不再贅。
二十、被告乙○○、丙○○、辛○○、丁○○、甲○○承辦徐慶
    南91年3月28日貸款300萬元部分（即附表一編號20之申貸案
    ）：
  (一)公訴意旨認被告乙○○、丙○○、辛○○、丁○○、甲○○
    5人涉有辦理本件申貸案之背信行為， 係以本案之催收人員
    、徵信人員均已揭露借款人保證他人之債務已經逾期，且89
    年度綜合所得額僅33萬元，與借款金額顯不相稱，並未研擬
    加強債權確保之措施，即准予重新融資，顯有欠妥等語，為
    其論據（第970號他字卷(三)第6、25頁）。
  (二)查本件原係徐裕鎰持向大溪鎮農會借款2 筆貸款之擔保品，
    嗣經徐慶南承接後，連同附表一編號18、編號19之申貸案共
    3件申貸案，同時於91年3月6日向大溪鎮農會申請各貸款370
    萬元、300萬元、1300萬元（按：即編號18、編號19之2件貸
    款案），部分貸款並用於清償前手徐裕鎰之2筆欠款， 嗣經
    被告丁○○、辛○○及案外人壬○○、 子○○及癸○○5人
    組成放款審議小組，於91年3月12日一次審議後， 決議准予
    重新融資，並逕還前手徐裕鎰之2筆借款， 決議後再由被告
    丙○○簽註上開審議結果，依序層轉被告辛○○、丁○○、
    甲○○核可，其徵信、授信過程中難謂有何違法之處，已見
    前項理由十八所述，茲不再贅。何況，本案貸款人徐慶南嗣
    因無力清償，遭大溪鎮農會聲請對其上揭擔保品強制執行，
    經臺灣桃園地方法院民事執行處最近於96年1 月間鑑價金額
    為346萬8150元， 此有該院民事執行處通知附件資料在卷可
    憑（戊○○、丁○○、己○○、辛○○於本院前審刑事答辯
    (六)狀所附鑑價明細表卷，外放）， 亦高於本筆貸款300萬元
    ，難認有何鑑價缺失。
二十一、被告乙○○、丙○○、戊○○、丁○○、甲○○承辦徐
    雅玲90年1月20日貸款192萬元部分（即附表一編號21之申貸
    案）：
  (一)公訴意旨認被告乙○○、丙○○、戊○○、丁○○、甲○○
    5人涉有辦理本件申貸案之背信行為， 係以本件申貸案有資
    金流向異常、欠款轉列催收，擔保品徵信不實，未評估借戶
    償債能力等缺失，為其論據（研析表第33項， 第970號他字
    卷(三)第27頁）。
  (二)被告乙○○、丙○○、戊○○、丁○○、甲○○固均坦承承
    辦此部分貸款案之事實，惟均否認有背信犯行，均辯稱：伊
    等辦理本件貸款，已按規定要求貸款人提出買賣契約書佐證
    擔保品之時價，並未違反相關規定等語。
  (三)被告乙○○部分：
  1.被告乙○○係本案徵信人員，依卷附借款申請書、不動產調
    查表所載（第970號他字卷(三)第144、145頁）， 其係按貸款
    人徐雅玲提出之買賣契約書， 認定本件買賣成交價為321萬
    元，依成交價6成計算，可貸金額為192萬6千元， 所為既未
    違反「桃園縣大溪鎮農會放款擔保品估價辦法」第2條第6項
    規定，依現有證據，即難謂其評估本件擔保品價值，有何違
    背職務之處，且依卷附不動產調查表，及依桃園縣大溪鎮農
    會信用部辦理貸款處理辦法第1條第2項之規定，亦證被告等
    人於審核部分並無何故違職務之行為，均屢見前述，茲不復
    贅。
  2.公訴人雖引用調查報告結果，指稱本案徵信方面有擔保品徵
    信不實之缺失，且由借款申請書上催收人員葉時運簽註：「
    查無逾期，申請新貸，請審慎評估本件擔保值」等語，亦可
    見被告乙○○在徵信過程中，僅向貸款人索要買賣契約書，
    即率爾依其上記載之買賣成交價估價，確有若干疏失，然此
    究竟與故意違背其徵信職務不同，不能以之推論被告乙○○
    必有背信故意，屢見前述，茲不再贅。
  (四)被告丙○○、戊○○、丁○○、甲○○部分：
  1.依卷附借款申請書所載，被告丙○○在審核前揭徵信結果後
    ，簽註：「(二)擔保品位觀音鄉○○段之公寓住宅，依本會放
    款估價辦法，評估有擔保值，惟設押他行庫抵押權在案」、
    「(三)擬設押他行庫之抵押權塗銷後， 再設押本會240萬元，
    是否依買賣成交價6成融資192萬，期限15年， 前3年繳息，
    第4年起本息攤還」等語， 層轉信用部主任即被告戊○○簽
    擬相同意見後，由秘書即被告丁○○、總幹事即被告甲○○
    核可，由上開授信經過以觀，實難認定有何違法情事。
  2.調查報告雖指稱：本件授信時未評估借戶之償債能力，顯有
    缺失等語。然由被告丙○○前揭簽註當中，明顯可見其主要
    係以擔保品之價值，作為評估放款數額之依據，縱然其未一
    併考慮借戶之償債能力，究與故意高估可貸金額不同，而被
    告戊○○、丁○○、甲○○等人在審核本件貸款案中均未注
    意上開評估缺失，雖亦有些許疏失，究亦與故意違背職務不
    同，是故，上開缺失，不足執為不利於被告丙○○、戊○○
    、丁○○、甲○○之認定。
  (五)至於本案嗣後發生資金流向異常、欠款轉列催收等問題，核
    非被告等人事前徵信、授信時可得預見，仍不足以執為不利
    於被告等人之認定，屢見前述，茲不再贅。
  (六)綜上所述，被告乙○○、丙○○、戊○○、丁○○、甲○○
    此部分罪嫌，尚有不足。
二十二、被告乙○○、丙○○、戊○○、丁○○、甲○○承辦徐
    雅玲90年7月19日貸款190萬元部分（即附表一編號22之申貸
    案）：
  (一)公訴意旨認被告乙○○、丙○○、戊○○、丁○○、甲○○
    5人涉有辦理本件申貸案之背信行為， 無非認定本件申貸案
    有欠款轉列催收、擔保品徵信不實，未評估借戶償債能力，
    且徵信、催收人員已簽註保留意見，仍予核貸等缺失，為其
    論據（研析表第34項，第970號卷(三)第27頁）。
  (二)被告乙○○、丙○○、戊○○、丁○○、甲○○固均坦承承
    辦此部分貸款案之事實，惟均否認有背信犯行，均辯稱：伊
    等辦理本件貸款，已按規定要求貸款人提出買賣契約書佐證
    擔保品之時價，並未違反相關規定等語。
  (三)被告乙○○部分：
  1.被告乙○○係本案徵信人員，依卷附借款申請書、不動產調
    查表所載（第970號卷(三)第139、140頁）， 其係按貸款人徐
    雅玲提出之買賣契約書， 認定本件買賣成交價為321萬元，
    依成交價6成計算，可貸金額為192萬6千元， 所為既未違反
    「桃園縣大溪鎮農會放款擔保品估價辦法」第2條第6項規定
    ，依現有證據，即難謂其評估本件擔保品價值，有何違背職
    務之處，且依卷附不動產調查表，及依桃園縣大溪鎮農會信
    用部辦理貸款處理辦法第1條第2項之規定，亦證被告等人於
    審核部分並無何故違職務之行為，均屢見前述，茲不復贅。
  2.公訴人雖引用調查報告結果，指稱本案徵信方面有擔保品徵
    信不實之缺失，且由借款申請書上催收人員簽註略以：「繳
    息至90年6月20日，保證人保證他人合計1億1558萬元，且部
    分有逾期現象，請慎估以確保債權」等語，亦可見被告乙○○在徵信過程中，僅向貸款人索要買賣契約書，即率爾依其
    上記載之買賣成交價估價，確有若干疏失，然此究竟與故意
    違背其徵信職務不同，不能以之推論被告乙○○必有背信故
    意，屢見前述，茲不再贅。
  (四)被告丙○○、戊○○、丁○○、甲○○部分：
  1.依卷附借款申請書所載，被告丙○○在審核前揭徵信結果後
    ，簽註：「(二)擔保品位觀音鄉○○段之大樓住宅，依本會放
    款估價辦法，以買賣成交價六成評估值為192萬6千元」、「
    (三)擬設押他行庫之抵押權塗銷後， 是否准予買賣成交價6成
    評估值設押本會230萬元，融資190萬，期限15年， 前3年繳
    息，第4年起本息攤還，請核示」等語， 層轉信用部主任即
    被告戊○○簽擬相同意見後，由秘書即被告丁○○、總幹事
    即被告甲○○核可，由上開授信經過以觀，實難認定有何違
    法情事。何況，本案貸款人徐雅玲嗣因無力清償，遭大溪鎮
    農會聲請對其上揭擔保品強制執行，經臺灣桃園地方法院民
    事執行處首次鑑價金額為244萬2700元， 此有該院民事執行
    處通知附件資料在卷可憑（戊○○、丁○○、己○○、辛○○於本院前審刑事答辯(六)狀所附鑑價明細表卷，外放），亦
    高於本筆貸款190萬元，難認有何鑑價缺失。
  2.調查報告雖指稱：本件授信時未評估借戶之償債能力，且未
    考量催收、徵信人員已簽註保留意見，顯有缺失等語。然由
    被告丙○○前揭簽註當中，可見其主要係以擔保品之價值，
    作為評估放款數額之依據，縱然其未一併考慮借戶之償債能
    力，究與故意高估可貸金額不同，而被告戊○○、丁○○、
    甲○○等人在審核本件貸款案中均未注意上開評估缺失，雖
    亦有若干疏失，究亦與故意違背職務不同，是故，上開缺失
    ，不足執為不利於被告丙○○、戊○○、丁○○、甲○○之
    認定。
  (五)至於本案嗣後發生資金流向異常、欠款轉列催收等問題，核
    非被告等人事前徵信、授信時可得預見，仍不足以執為不利
    於被告等人之認定，屢見前述，茲不再贅。
  (六)綜上所述，被告乙○○、丙○○、戊○○、丁○○、甲○○
    此部分罪嫌，尚有不足。
二十三、被告乙○○、丙○○、戊○○、丁○○、甲○○承辦徐
    詠迪90年7月25日貸款185萬元部分（即附表一編號23之申貸
    案）：
  (一)公訴意旨認被告乙○○、丙○○、戊○○、丁○○、甲○○
    5人涉有辦理本件申貸案之背信行為， 係以本件申貸案有欠
    款轉列催收、以不動產買賣契約價6成核貸， 未考量借戶資
    力、身分及還款能力等缺失，為其論據（研析表第36項，第
    970號他字卷(三)第27頁）。
  (二)被告乙○○、丙○○、戊○○、丁○○、甲○○固均坦承承
    辦此部分貸款案之事實，惟均否認有背信犯行，均辯稱：伊
    等辦理本件貸款，已按規定要求貸款人提出買賣契約書佐證
    擔保品之時價，並未違反相關規定等語。
  (三)被告乙○○部分：
  1.被告乙○○係本案徵信人員，依卷附借款申請書、不動產調
    查表所載（第970號他字卷(三)第153、154頁）， 其係按貸款
    人徐詠迪提出之買賣契約書， 認定本件買賣成交價為313萬
    元，依成交價6成計算，可貸金額為187萬8千元， 所為既未
    違反「桃園縣大溪鎮農會放款擔保品估價辦法」第2條第6項
    規定，依現有證據，即難謂其評估本件擔保品價值，有何違
    背職務之處，且依卷附不動產調查表，及依桃園縣大溪鎮農
    會信用部辦理貸款處理辦法第1條第2項之規定，亦證被告等
    人於審核部分並無何故違職務之行為，均屢見前述，茲不復
    贅。
  2.公訴人雖引用調查報告結果， 指稱本案以不動產買賣價格6
    成核貸，有所缺失等語。惟縱然被告乙○○在徵信過程中，
    僅向貸款人索要買賣契約書，即率爾依其上記載之買賣成交
    價估價，確有疏失，然此究竟與故意違背其徵信職務不同，
    不能以之推論被告乙○○必有背信故意，屢見前述，茲不再
    贅。
  (四)被告丙○○、戊○○、丁○○、甲○○部分：
  1.依卷附借款申請書所載，被告丙○○在審核前揭徵信結果後
    ，簽註：「(二)擔保品位觀音鄉○○段之大樓住宅，依本會放
    款估價辦法，以買賣成交價6成評估值為187萬元」、「(三)擬
    設押他行庫抵押權塗銷後， 是否以買賣成交價6成評估值，
    給予設押本會230萬元，融資185萬元，期限15年， 前3年繳
    息，第4年起本息攤還，請核示」等語， 層轉信用部主任即
    被告戊○○簽擬相同意見後，由秘書即被告丁○○、總幹事
    即被告甲○○核可，由上開授信經過以觀，縱有從寬估價放
    款之疏失，惟尚難認定其等經辦本件貸款案，主觀上具有背
    信故意。
  2.調查報告雖稱： 本件授信時以不動產買賣契約價6成核貸，
    未考量借戶資力、身分及還款能力，顯有缺失等語。惟催收
    人員張月霞亦確實在借款申請書上簽註略以：「前約利息曾
    有延滯，保證人周玉枝合計4筆貸餘1252萬元，其中3筆各逾
    期1期，且保證他人2筆262萬元， 其中1筆張永德貸餘100萬
    元，繳息至90年6月10日逾期」等語。 然由被告丙○○前揭
    簽註當中，可見其主要係以擔保品之價值，作為評估放款數
    額之依據，縱然其未一併考慮借戶之償債能力，而有業務疏
    失，惟究與故意高估可貸金額不同，難認有背信故意，故上
    開缺失，不足執為不利於被告丙○○、戊○○、丁○○、甲○○之認定。
  (五)至於本案嗣後發生欠款轉列催收之問題，此核非被告等人事
    前徵信、授信時可得預見，仍不足以執為不利於被告等人之
    認定，屢見前述，茲不再贅。
  (六)綜上所述，被告乙○○、丙○○、戊○○、丁○○、甲○○
    此部分罪嫌，尚有不足。
二十四、被告乙○○、丙○○、戊○○、丁○○、甲○○承辦徐
    詠迪90年7月25日貸款155萬元部分（即附表一編號24之申貸
    案）：
  (一)公訴意旨認被告乙○○、丙○○、戊○○、丁○○、甲○○
    5人涉有辦理本件申貸案之背信行為， 無非認定本件申貸案
    有欠款轉列催收、以不動產買賣契約價6成核貸， 未考量借
    戶資力、身分及還款能力等缺失，為其論據（研析表第37項
    ，第970號他字卷(三)第27頁）。
  (二)依卷附借款申請書及不動產調查報告表所載 （第970號卷(三)
    第148、149頁）， 本件申貸人徐詠迪係於90年7月11日以購
    屋為名，並以其新購之坑尾村坑尾86之30號、86之30號2樓2
    層房屋及其下土地持分作為擔保品，分別向大溪鎮農會申貸
    各158萬元、187萬元（即本件貸款案與附表一編號23之貸款
    案），而由被告乙○○於90年7月12日同時徵信後， 本案擔
    保品即坑尾86之30號2 樓部分依徐詠迪提出之買賣契約書，
    認定其買賣成交價為264萬元，依成交價6成計算，可貸金額
    為158萬4千元，連同附表一編號23之申貸案，交由被告丙○○於同日簽註擬予融資155萬元等語， 層轉信用部主任即被
    告戊○○簽擬相同意見後，再由秘書即被告丁○○、總幹事
    即被告甲○○核可，由上開徵信、授信過程，並對照催收人
    員張月霞會簽以：徐詠迪先前繳息、保證他人繳息均有延滯
    ，其保證人周玉枝自己先前繳息及保證他人繳息亦均有延滯
    等語，意指其債信不佳，足認被告等人未能詳予評估申貸人
    徐詠迪之個人資力。且被告乙○○在徵信過程中，僅向徐詠
    迪索要買賣契約書，即率爾依其上記載之買賣成交價估價，
    雖有徵信之疏失，然此究竟與故意違背其徵信職務不同，且
    依卷附不動產調查表，及依桃園縣大溪鎮農會信用部辦理貸
    款處理辦法第1條第2項之規定，亦證被告等人於審核部分並
    無何故違職務之行為，均屢見前述，茲不復贅。且衡諸本案
    貸款人徐詠迪嗣因無力清償，遭大溪鎮農會聲請對其上揭擔
    保品強制執行，經臺灣桃園地方法院民事執行處首次鑑價金
    額為183萬6487元， 此有該院民事執行處通知附件資料在卷
    可憑（戊○○、丁○○、己○○、辛○○於本院前審刑事答
    辯(六)狀所附鑑價明細表卷，外放）， 亦高於本筆貸款155萬
    元，故難認被告乙○○等人有何鑑價缺失。
二十五、被告乙○○、丙○○、辛○○、丁○○、甲○○承辦徐
    慶發91年3月27日續貸轉期1280萬元部分 （即附表一編號25
    之申貸案）：
  (一)公訴意旨認被告乙○○、丙○○、辛○○、丁○○、甲○○
    5人涉有辦理本件申貸案之背信行為， 無非認定本件貸款人
    徐慶發、 保證人徐慶南在91年3月11日於其他金融機關保證
    美堡建設股份有限公司之5500萬元債務已經延滯，惟未敘明
    理由即核准續貸，有欠妥當等語， 為其論據（第970號他字
    卷(三)第5、27頁）。
  (二)被告乙○○、丙○○、辛○○、丁○○、甲○○固均坦承分
    別承辦上開申貸案之徵信、授信等工作，惟均否認有背信犯
    行。均辯稱：本件原係徐慶發於85年間以桃園縣大溪鎮○○○段第317、317之1、317之2、317之3、317之4、1379、269
    之1、288之2、288之4、289、291之1地號土地，向大溪鎮農
    會貸款640萬元，於87、88年再予續貸640萬元，於89年則申
    貸1280萬元，又於91年3月8日申貸1280萬元，僅為借新還舊
    ，貸款用於清償原欠，並無不法等語。
  (三)經查，依卷附借款申請書、 不動產調查報告表所載（第970
    號他字卷(三)第29、30頁），本件徵信人員即被告乙○○係按
    擔保品公告現值計算，認定本件可貸金額為1283萬5056元。
    授信人員即被告丙○○則按上開意見，及催收人員藍志宏所
    簽：「借、保人等4筆借款查無逾期。」等語， 而簽註：「
    (二)擔保品位烏塗窟段之田、林地目，依本會放款估價辦法，
    重估值為1283萬5千元，有增貸之擔保值， 惟於他行庫貸款
    有逾期紀錄」、「(三)擬予他項權利書狀設定總額變更為1665
    萬元後，重新融資1280萬元，期限15年，分30期，按期本息
    攤還，並逕還前貸之舊欠1159萬餘，可否，請核示」等語，
    交由信用部主任即被告辛○○簽擬相同意見後，層轉秘書即
    被告丁○○、總幹事即被告甲○○核可，經核其徵信、授信
    過程，均無異常之處可指。且衡諸本案貸款人徐慶發嗣因無
    力清償，遭大溪鎮農會聲請對其上揭擔保品強制執行，經臺
    灣桃園地方法院民事執行處首次鑑價金額為1393萬6000元，
    此有該院民事執行處通知附件資料在卷可憑（戊○○、丁○○、己○○、辛○○於本院前審刑事答辯(六)狀所附鑑價明細
    表卷，外放），亦高於本筆貸款1280萬元，故難認被告乙○○等人有何鑑價缺失。
  (四)至於調查報告指稱：被告等人明知借款人徐慶發、保證人徐
    慶南於91年3月11日， 在「其他金融機關」保證美堡建設股
    份有限公司之5500萬元之債務，已經延滯，惟未敘明理由即
    核准續貸，有欠妥當等語。雖非無見，然上開缺失，顯然與
    被告乙○○、丙○○無關。何況，「桃園縣大溪鎮農會信用
    部辦理貸款處理辦法」除第2條規定： 「曾與本會有債務關
    係經依法訴追裁定有案，其借款人與保證人於該案清償後，
    得申貸或為保證人」外，並無借款人、保證人在其他行庫欠
    款，即不得貸款之規定，故縱然被告等人明知本件貸款人徐
    慶發、保證人徐慶南有上揭在其他金融行庫欠息之情事，仍
    決定貸款，亦不能遽指為違法，充其量僅能謂渠等在放款時
    未能從嚴審核，容有疏失而已。是故，上開缺失，尚不足採
    為不利於被告辛○○、丁○○、甲○○等人之認定。
  (五)況且，依起訴書所載， 被告辛○○係於91年3月間接任被告
    丁○○擔任信用部主任， 而隨即於同年3月22日簽註本件貸
    款案意見，有上開借款申請書可稽，是則，被告辛○○或因
    新來乍到，遂單純抄擬徵信、授信人員意見，亦不無可能。
    由此，更難推論被告辛○○在承辦本件貸款案時，有何不法
    情事。
  (六)綜上所述，被告乙○○、丙○○、辛○○、丁○○、甲○○
    此部分犯行，尚乏證據證明。
二十六、被告丙○○、戊○○、丁○○、甲○○承辦徐沈純90年
    1月20日貸款187萬元部分（即附表一編號26之申貸案）：
  (一)公訴意旨認被告丙○○、戊○○、丁○○、 甲○○4人涉有
    辦理本件申貸案之背信行為，無非認定本件申貸案有欠息轉
    列催收、以不動產買賣契約價6成核貸， 未考量借戶資力、
    身分及還款能力等缺失， 為其論據（研析表第49項，第970
    號卷(三)第28頁）。
  (二)被告丙○○、戊○○、丁○○、甲○○固均坦承承辦此部分
    貸款案之事實，惟均否認有背信犯行，均辯稱：伊等辦理本
    件貸款，已按規定要求貸款人提出買賣契約書佐證擔保品之
    時價，並未違反相關規定等語。
  (三)庚○○徵信過程難認有何疏失：
  1.依卷附借款申請書、 不動產調查表所載（第970號他字卷(三)
    第159、160頁），本件徵信人員庚○○係按貸款人徐沈純提
    出之買賣契約書，認定本件買賣成交價為313萬元， 依成交
    價6成計算，可貸金額為187萬8千元， 所為既未違反「桃園
    縣大溪鎮農會放款擔保品估價辦法」第2條第6項規定，依現
    有證據，即難謂其評估本件擔保品價值，有何違背職務之處
    ，且依卷附不動產調查表，及依桃園縣大溪鎮農會信用部辦
    理貸款處理辦法第1條第2項之規定，亦證被告等人於審核部
    分並無何故違職務之行為，均屢見前述，茲不復贅。
  2.公訴人雖引用調查報告結果， 指稱本案以不動產買賣價格6
    成核貸，有所缺失等語。惟縱認被告庚○○在徵信過程中，
    僅向貸款人索要買賣契約書，即率爾依其上記載之買賣成交
    價估價，確有疏失，然此究竟與故意違背其徵信職務不同，
    不能以之推論庚○○必有背信故意，屢見前述，何況依檢查
    報告附件研析表所載，亦未認定庚○○在本件徵信過程有何
    疏失（同上卷第23頁）。
  (四)被告丙○○、戊○○、丁○○、甲○○部分：
  1.依卷附借款申請書所載，被告丙○○在審核前揭徵信結果後
    ，簽註：「(二)擔保品位觀音鄉○○段之公寓住宅，依本會放
    款估價辦法評估，有擔保值，惟設押他行庫抵押權在案」、
    「(三)擬設押他行庫抵押權先塗銷， 再設押本會230萬元，以
    買賣成交價之6成融資187萬元，期限3年，按月繳息， 是否
    准予，請核示」、「(四)應檢附買賣契約書影本及個人所得稅
    額證明資料或資金來源說明書」等語，層轉信用部主任即被
    告戊○○簽擬相同意見後，由秘書即被告丁○○、總幹事即
    被告甲○○核可，由上開授信經過以觀，縱有從寬放款之疏
    失，惟尚難認定其等經辦本件貸款案，主觀上具有背信故意
    。
  2.調查報告雖指稱： 本件授信時以不動產買賣契約價6成核貸
    ，未考量借戶資力、身分及還款能力，顯有缺失等語。惟由
    被告丙○○前揭簽註當中，可見其主要係以擔保品之價值，
    作為評估放款數額之依據，縱然其未一併考慮借戶之償債能
    力，究與故意高估可貸金額不同，而被告戊○○、丁○○、
    甲○○等人在審核本件貸款案時，均未注意上開評估缺失，
    雖亦有若干疏失，然此亦究竟與故意違背職務不同。何況本
    件催收人員葉時運僅在借款申請書上簽註：「查無逾期，申
    請新貸，本件標的擔保值宜審慎評估，以保債權」等語，亦
    未認定徐沈純有何貸款逾期欠繳之情事。是故，上開缺失，
    不足執為不利於被告丙○○、戊○○、丁○○、甲○○之認
    定。
  (五)至於本案嗣後發生欠息轉列催收之問題，此核非被告等人事
    前徵信、授信時可得預見，仍不足以執為不利於被告等人之
    認定，屢見前述，茲不再贅。
  (六)綜上所述，被告丙○○、戊○○、丁○○、甲○○此部分罪
    嫌，尚有不足。
二十七、被告丙○○、戊○○、丁○○、甲○○承辦徐沈純90年
    1月20日貸款185萬元部分（即附表一編號27之申貸案）：
  (一)公訴意旨認被告丙○○、戊○○、丁○○、 甲○○4人涉有
    辦理本件申貸案之背信行為，係以本件申貸案有欠款轉列催
    收、以不動產買賣契約價6成核貸，未考量借戶資力、 身分
    及還款能力等缺失，為其論據（研析表第50項， 第970號他
    字卷(三)第27頁）。
  (二)依卷附借款申請書及不動產調查報告表所載 （第970號他字
    卷(三)第163、164頁）， 本件申貸人徐沈純係於90年1月15日
    ，以購屋為名，並以其新購之坑尾村坑尾86之28號、86之23
    號2間房屋及其下土地持分作為擔保品， 分別向大溪鎮農會
    申貸各187萬元、185萬元（即本件貸款案與附表一編號26之
    貸款案），而由庚○○於同年月17日同時徵信後，本案擔保
    品即坑尾86之23號部分依徐沈純提出之買賣契約書，認定其
    買賣成交價為309萬元，依成交價6成計算， 可貸金額為185
    萬4千元，連同附表一編號26之申貸案， 交由被告丙○○於
    同日簽註擬予融資185萬元等語， 層轉信用部主任即被告戊○○簽擬相同意見後，再由秘書即被告丁○○、總幹事即被
    告甲○○核可。由上開徵信、授信過程，並對照催收人員葉
    時運會簽略以：徐沈純查無逾期，申請新貸，本案標的擔保
    值請審慎評估，以保債權等語，意指其債信似非佳，被告等
    人雖未能詳予評估申貸人徐沈純之個人資力，有所疏失，然
    此究竟與故意違背其等職務不同，不能以之推論被告等人必
    有背信故意，此見前項理由二十六所述，茲不再贅。
二十八、被告庚○○、丙○○、戊○○、己○○、甲○○承辦王
    徐春89年12月7日貸款850萬元部分 （即附表三編號1之申貸
    案）：
  (一)公訴意旨認被告庚○○、丙○○、戊○○、己○○、甲○○
    5人涉有辦理本件申貸案之背信行為，係引用檢查報告， 認
    定本件申貸案有資金流向異常、欠款轉列催收等問題，資為
    論據。
  (二)被告庚○○、丙○○、戊○○、己○○、甲○○均否認犯罪
    ，而檢查報告僅泛稱本件貸款案有「欠款轉列催收」、「資
    金流向異常」2項缺失等語（研析表第1項， 第970號他字卷
    (三)第23頁），並未指述被告庚○○5人辦理本件貸款， 尚有
    何缺失。而貸款人所以需要貸款，多半即因缺錢周轉所致，
    是故，放款本來即有其一定風險，如僅因風險評估未臻周延
    ，或事後債權無法完全受償，即認定承辦人員故意放水，未
    免率斷，至於資金流向異常，則係貸款人在取得貸款後加以
    運用之問題， 上開2項缺失均非被告庚○○等人在審核貸款
    案時所能預見甚明。且檢查報告中亦未認定被告庚○○在徵
    信本件貸款案時，有何不法情事（同上研析表第1項）。
  (三)公訴人雖又指稱： 被告庚○○等5人在辦理本件貸款案時，
    未就貸款人王徐春之資力、資金用途、還款來源、債權保障
    、授信展望等要素實地徵信，且明知鑑價所得低於申貸金額
    ，仍逕依買賣成交價6成核貸，顯有疏失等語。 然被告丙○○在借款申請書上已概略簽註借款用途、擔保品所在、擬辦
    意見，此觀卷附借款申請書上被告丙○○之簽註自明（第97
    0號他字卷(三)第130頁），並非完全不予審查，是公訴人指述
    被告等人未審酌相關貸款因素，與現有證據不符。又依「桃
    園縣大溪鎮農會放款擔保品估價辦法」規定，徵信人員除可
    依合作金庫估價標準計算建物放款總值外，亦可依時值評估
    ，僅不得超過買賣成交價之6成而已， 是本件縱然以買賣成
    交價6成核貸，亦未違反上開規定， 自難憑此推論放款過程
    中有何不法，且依卷附不動產調查表，及依桃園縣大溪鎮農
    會信用部辦理貸款處理辦法第1條第2項之規定，亦證被告等
    人於審核部分並無何故違職務之行為，均屢見前述，茲不復
    贅。何況，本案貸款人王徐春嗣因無力清償，遭大溪鎮農會
    聲請對其上揭擔保品強制執行，經臺灣桃園地方法院民事執
    行處首次鑑價金額為923萬0968元， 此有該院民事執行處通
    知附件資料在卷可憑（戊○○、丁○○、己○○、辛○○於
    本院前審刑事答辯(六)狀所附鑑價明細表卷，外放），亦高於
    本筆貸款850萬元， 故難認被告乙○○等人有何鑑價缺失。
    是故，公訴人此部分所述，尚不足採。
  (四)綜上所述，被告庚○○、丙○○、戊○○、己○○、甲○○
    此部分罪嫌，尚有不足。
二十九、被告乙○○、庚○○、丙○○、戊○○、己○○、甲○○承辦王徐春90年4月30日貸款3575萬元部分 （即附表三編
    號2之申貸案）：
  (一)公訴意旨認被告乙○○、庚○○、丙○○、戊○○、己○○
    、甲○○6人涉有辦理本件申貸案之背信行為， 係以本件申
    貸案在核貸方面，擔保品重估後僅有2714萬3千元， 惟仍以
    86年之買賣成交價1億1015萬8千元6成， 再按申貸人百分之
    55之持分比例，核算放款值為3635萬2千元， 尚有未妥等語
    ，為其論據（第970號他字卷(三)第5、23頁）。
  (二)本件擔保品土地即桃園縣八德市○○段第809之1地號土地部
    分，與另案蘇淑惠貸款2925萬元之擔保品土地即桃園縣八德
    市○○段第809號土地，原為4筆地號土地經合併分割而成之
    2筆土地，該4筆土地原分屬徐黃金里、王福村所有，於86年
    9月15日、86年11月9日之買賣成交價合計為1億1015萬8千元
    ，嗣於89年間由蘇淑惠、王福村分別持其等持分，向大溪鎮
    農會各貸款3250萬元，此有該案檢查報告、王徐春之貸款資
    料各一份附卷可稽（第970號他字卷(三)第4、119至125頁），
    合先敘明。
  (三)經查，依卷附借款申請書、不動產調查報告表及個人徵信調
    查表所載（第970號他字卷(三)第119至121頁）， 藍志宏係本
    案之催收人員， 其在借款申請書上簽註：「查借款650萬，
    90年1月7日應再納息，其他保證及相關戶債務皆納息正常，
    債信可，申請借新還舊」等語，被告庚○○並在個人徵信調
    查表上填註：「收支可，擔保品有保值，具償還誠意及能力
    」等語。被告乙○○則係本案徵信人員，其在不動產調查表
    上記載略以：依86年9月15日買賣成交價1億1015萬8千元6成
    ，再按申貸人百分之55持分比例計算，可貸金額為3635萬21
    40元，本案應償還蘇淑惠3250萬元之貸款等語。經核上開徵
    信過程，被告乙○○並無明顯瑕疵可指，被告乙○○在鑑價
    中則係明顯承襲前手蘇淑惠貸款案之估價結果，而忽略該擔
    保品實地鑑估價值僅有2714萬2632元，尚有疏失，然上開鑑
    價結果並未違反桃園縣大溪鎮農會放款擔保品估價辦法規定
    ，屢見前述，而依被告乙○○之智識、經驗及背景，亦不能
    強求其有如何之不動產鑑價能力（前項理由五、(三)參照），
    是故，此尚不足執為不利於被告乙○○之認定。
  (四)再由上揭借款申請書所載，被告丙○○係本案授信人員，其
    簽註：「擔保品原為王福村及徐黃金里共有，擔保物分割，
    依本會放款估價辦法重估，有擔保價值，前貸債信可」、「
    擬他項權狀設定總額變更為4290萬，義務人、債務人變更為
    『王徐春』、『徐黃金里』， 以買賣成交價6成融資3575萬
    ，期限3年，按月繳息，並逕還蘇淑蕙舊欠，可否， 請核示
    」等語，交由信用部主任即被告戊○○簽擬相同意見後，層
    轉秘書即被告己○○、總幹事即被告甲○○核可，其等所為
    ，並未違反桃園縣大溪鎮農會信用部單位分層負責實施辦法
    ，由上開過程，至多僅能認定被告丙○○以上層級等人，疏
    於審核，不能逕予認定其等必有違背職務之故意。
  (五)本案借款原核准日為90年1月20日，因他項權利當時尚未變
    更完成，故未為撥款，該案申請書上特別註記有「未核貸」
    字樣，而後因貸款核准期限逾一個月及他項權利變更完成，
    才經申請人重新申請於90年4月30日核貸放款， 此觀被告丙○○於90年3月2日所簽：「申請人前因擔保物分割，申請借
    新還舊，已於90年1月20日核准在案， 因他項權狀至今才變
    更完成，申請依原條件融資。」等語（第970號卷(三)第118頁
    ），交由信用部主任即被告戊○○簽擬相同意見後，層轉秘
    書即被告己○○、總幹事即被告甲○○核可，由上開授信經
    過以觀，實難認定有何違法情事。又依「桃園縣大溪鎮農會
    放款擔保品估價辦法」規定，徵信人員除可依合作金庫估價
    標準計算建物放款總值外，亦可依時值評估，僅不得超過買
    賣成交價之6成而已，是本件縱然以買賣成交價6成核貸，亦
    未違反上開規定，自難憑此推論放款過程中有何不法，且依
    卷附不動產調查表，及依桃園縣大溪鎮農會信用部辦理貸款
    處理辦法第1條第2項之規定，亦證被告等人於審核部分並無
    何故違職務之行為，均屢見前述，茲不復贅。何況，本案貸
    款人王徐春嗣因無力清償，遭大溪鎮農會聲請對其上揭擔保
    品強制執行，經臺灣桃園地方法院民事執行處首次鑑價金額
    為4323萬9350元，此有該院民事執行處通知附件資料在卷可
    憑（戊○○、丁○○、己○○、辛○○於本院前審刑事答辯
    (六)狀所附鑑價明細表卷，外放），亦高於本筆貸款3575萬元
    ，故難認被告乙○○等人有何鑑價缺失。是故，公訴人此部
    分所述，尚不足採。
  (六)綜上所述，被告乙○○、庚○○、丙○○、戊○○、己○○
    、甲○○此部分罪嫌，尚有不足。
三十、被告乙○○、丙○○、戊○○、丁○○、甲○○承辦王徐
    春90年7月24日貸款500萬元部分 （即附表三編號3之申貸案
    ）：
  (一)公訴意旨認被告乙○○、丙○○、戊○○、丁○○、甲○○
    5人涉有辦理本件申貸案之背信行為， 係以引用檢查報告，
    認定本件申貸案有資金流向異常、欠款轉列催收等缺失，公
    訴人並補稱：徵信人員並未就貸款人之資力、資金用途、還
    款來源、債權保障及授信展望等要素實際徵信，顯有疏失等
    語，為其論據（研析表第6項，第970號卷(三)第23頁）。
  (二)經查，被告乙○○係本案徵信人員，依卷附借款申請書、不
    動產調查報告表所載（第970號卷(三)第126、128頁）， 其係
    按本件擔保品之公告現值計算， 認定可貸金額為514萬1880
    元，而其在借款申請書上註記：「查前貸債信可，舊欠息應
    跟進」等語，雖與催收人員張月霞簽註略以：申貸人王徐春
    本會合貸3筆，目前逾期1期， 保證人趙克福於本會貸餘1筆
    ，繳息逾期，保證人張月珠於本會貸餘2筆，各逾期1期，債
    信不佳等語，有所出入，然被告乙○○業於個人徵信調查表
    就王徐春之職業狀況載有「汽車美容及中古車買賣」，並審
    酌王徐春擁有多筆不動產，均係被告乙○○對申貸人資力之
    個人判斷，不能謂其完全未予徵信。故難認被告乙○○有違
    背職務之故意。
  (三)再者，依前引借款申請書所載，授信人員即被告丙○○在借
    款申請書上簽註：「(二)擔保品原為徐詠迪所有，設押本會，
    貸餘500萬，依本會放款估價辦法重估值為514萬，有擔保價
    值，前貸有逾期紀錄」、「(二)擬利息跟進後，重新設押本會
    600萬，融資500萬，期限3年，按月繳息， 並逕還徐詠迪前
    貸500萬舊欠」， 層轉信用部主任即被告戊○○簽擬相同意
    見後，再轉呈秘書即被告丁○○、總幹事即被告甲○○核可
    ，其等所為並未違反桃園縣大溪鎮農會信用部單位分層負責
    實施辦法規定。且被告丙○○簽註：應在貸款人繳清先前之
    舊欠利息後，始能貸款等語，亦合於前引桃園縣大溪鎮農會
    信用部辦理貸款處理辦法第1條第2項規定，自難認定其等有
    何違法之處。何況，本件貸款案之審核，因申貸人王徐春在
    大溪鎮農會之貸款總和，已逾2千萬元， 被告甲○○並於90
    年7月3日召集被告戊○○、丁○○、己○○，及案外人癸○○組成審議小組，而由被告丙○○擔任紀錄，經審議後決定
    放款， 此有該次審議小組會議紀錄附卷可參（第970號他字
    卷(三)第129頁），可見該次放款決議， 並非被告丙○○可得
    決定，亦非被告戊○○、丁○○及甲○○等人所能片面主導
    。至於貸款事後流向異常，且轉列為催收無法索償，核非被
    告丙○○等人在評估放款時所能預見，此均不足採為不利於
    被告丙○○等人之認定。
  (四)綜上所述，被告乙○○、丙○○、戊○○、丁○○、甲○○
    此部分罪嫌，尚有不足。
三十一、被告庚○○、丙○○、戊○○、丁○○、甲○○承辦張
    永德90年1月4日貸款1450萬元部分 （即附表三編號4之申貸
    案）：
  (一)公訴意旨認被告庚○○、丙○○、戊○○、丁○○、甲○○
    5人涉有辦理本件申貸案之背信行為，係引用檢查報告， 認
    定本件申貸案有資金流向異常、欠款轉列催收等缺失，公訴
    人並補稱：徵信人員並未就貸款人之資力、資金用途、還款
    來源、債權保障及授信展望等要素實際徵信，顯有疏失等語
    ，為其論據（研析表第13項，第970號他字卷(三)第25頁）。
  (二)經查，被告庚○○係本案徵信人員，依卷附借款申請書、不
    動產調查報告表所載 （第970號他字卷(三)第114、115頁），
    其係按本件擔保品土地之公告現值計算，認定可貸金額為14
    73萬7089元，其徵信過程尚無瑕疵可指。
  (三)證人張永德於調查站雖陳稱：徐慶發知道伊平日養雞為業，
    向伊表示願意賣給伊一筆位於大溪鎮頭寮地區之土地，伊當
    時並無資金，徐慶發表示可先將前述土地過戶給伊，再以伊
    的名義向大溪鎮農會申請貸款，伊即應允，相關作業皆由徐
    慶發處理，詳細情形伊不清楚，大溪鎮農會人員從未向伊實
    施徵信，並稽核伊的償債能力，惟伊確實有收到徐慶發的通
    知， 赴大溪鎮農會辦理對保等語（第970號他字卷(二)第82頁
    正、反面）。然被告庚○○已按實填寫不動產調查表，催收
    人員藍志宏亦在借款申請書上會簽表示張永德前貸繳息至89
    年11月5日止，貸餘3千萬元，應再繳息跟進等語，可見由借
    款申請書上，並非不能察覺申貸人張永德個人之資力可能不
    佳。且依其製作之個人徵信調查表所載張永德之職業狀況為
    「土木防水工程」，核與證人張永德於調查站所稱：伊約於
    70年間起即從事土木、屋頂防水工程業，約於91年間即退休
    等語相符（第970號他字卷(二)第80頁）， 張永德並有立具資
    金來源說明書，就其投資事業、營業收入詳細載明，因此，
    縱被告庚○○未確實徵估申貸人張永德之資力，亦不能謂其
    完全未徵信本件申貸案，進而推論其故意違背職務甚明。
  (四)再者，依前引借款申請書所載，授信人員即被告丙○○在借
    款申請書上簽註：「(二)擔保品原設押本會1800萬元，由尤正
    興貸餘1305萬餘，依本會放款估價辦法重估，有擔保價值，
    利息有延滯」、「(三)擬重新設押本會1800萬，及利息跟進後
    ，再予融資1450萬，期限15年，分30期本息攤還，並逕還尤
    正興前貸舊欠1305萬餘之本息，請核示」、「(四)應檢附個人
    年度綜合所得稅額證明書或資金來源說明書」等語，層轉信
    用部主任即被告戊○○簽擬相同意見後，再轉呈秘書即被告
    丁○○、總幹事即被告甲○○核可，其等所為並未違反桃園
    縣大溪鎮農會信用部單位分層負責實施辦法規定。且本件既
    係借新還舊，其等參酌87年間以同樣擔保品貸予尤正興1450
    萬元之額度，而核貸張永德相同之額度，難認有故意提高貸
    款額度之情事。並參酌被告丙○○簽註：應在貸款人繳清先
    前之舊欠利息後，始能貸款等語，亦合於前引桃園縣大溪鎮
    農會信用部辦理貸款處理辦法第1條第2項規定，自難認定其
    等有何違法之處。何況，本件貸款案之審核，因申貸人張永
    德在大溪鎮農會之貸款總和，已逾2千萬元， 被告甲○○並
    於89年12月27日召集被告戊○○、丁○○，與被告辛○○、
    己○○等人組成審議小組，而由被告丙○○擔任紀錄，經審
    議後決定放款，此有該次審議小組會議紀錄附卷可參（第97
    0號他字卷(三)第117頁）。可見該次放款決議，並非被告丙○○可得決定，亦非被告戊○○、丁○○及甲○○等人所能片
    面主導。至於貸款事後流向異常，且轉列為催收，核非被告
    丙○○等人在評估放款時所能預見，此均不足採為不利於被
    告丙○○等人之認定。
  (五)綜上所述，被告庚○○、丙○○、戊○○、丁○○、甲○○
    此部分罪嫌，尚有不足。
三十二、被告庚○○、丙○○、戊○○、己○○、甲○○承辦徐
    黃金里89年3月13日貸款900萬元部分 （即附表三編號5之申
    貸案）：
  (一)公訴意旨認被告庚○○、丙○○、戊○○、己○○、甲○○
    5人涉有辦理本件申貸案之背信行為，係引用檢查報告， 認
    定本件申貸案有資金流向異常、欠款轉列催收等缺失，公訴
    人並補稱：徵信人員並未就貸款人之資力、資金用途、還款
    來源、債權保障及授信展望等要素實際徵信，顯有疏失等語
    ，為其論據（研析表第35項，第970號他字卷(三)第27頁）。
  (二)經查，被告庚○○係本案徵信人員，依卷附借款申請書、不
    動產調查報告表所載（原本外放），其係按本件擔保品土地
    之公告現值計算，認定可貸金額為914萬0368元， 其徵信過
    程尚無瑕疵可指。
  (三)再者，依前引借款申請書所載，授信人員即被告丙○○在借
    款申請書上簽註： 「(二)擔保品原以龍南路17之7、17之26、
    18、18之1、18之2等5筆土地設押本會960萬元，以周玉枝貸
    款800萬元，依本會放款估價辦法重估擔保品， 有擔保價值
    」、「(三)擬設押本會1100萬，融資900萬，期限3年，按月繳
    息， 並部分清償周玉枝貸款400萬，請核示」、「(四)擔保品
    位都市計畫區，應提供使用分區證明資料」等語，層轉信用
    部主任即被告戊○○簽擬相同意見後，再轉呈秘書即被告己○○、總幹事即被告甲○○核可，其等所為並未違反桃園縣
    大溪鎮農會信用部單位分層負責實施辦法規定。且本件催收
    人員藍志宏簽註：「查無逾期，無保證他人」等語，亦難謂
    本件被告丙○○、戊○○、己○○、甲○○等人未評估貸款
    人之資力。故自難認定被告丙○○、戊○○、己○○、甲○○在承辦本件貸款案時，有何瑕疵。
  (四)綜上所述，被告庚○○、丙○○、戊○○、己○○、甲○○
    此部分罪嫌，尚有不足。
三十三、要言之，公訴人引用本件檢查報告及相關證據，認定被
    告等人承辦上開貸款案件，在徵信方面，約有(1)擔保品鑑價
    不實，逕依買賣價格認定時價；(2)未能察覺申貸人提供之不
    動產買賣契約書不實，甚至未能實地訪談申貸人，僅以書面
    資料評定申貸人資力；(3)未能注意借款人或保證人資力不足
    ；(4)借款戶參與會勘鑑價等缺失。在授信方面，則有(1)擔保
    品鑑價所得低於申貸金額， 卻逕依買賣契約書之成交價格6
    成核貸；(2)催收人員已簽註保留意見，或徵信資料已揭示借
    款人資力不足，卻未詳細評估借款人償債能力，仍予核貸等
    缺失。以致貸款後造成(1)資金流向異常；(2)貸款人無力繳息
    ，轉為催收帳款；(3)徐慶發及其關連戶之貸款總額，超過農
    會規定之5千萬元上限（之後調整為6千萬元）。然而，上開
    缺失，或非被告等所能預見與知悉，或至多僅能認定被告等
    人在承辦相關貸款案時，未能落實相關之徵信及授信工作而
    有疏失，尚不能憑此推斷其等確有違背職務之背信故意。直
    言之，上開缺失，固有可能係被告等人勾結徐慶發故意超貸
    ，從中牟利所致，惟亦不能排除被告等人因惑於徐慶發之大
    溪鎮農會常務監事、美堡建設股份有限公司負責人等名銜行
    頭、外在印象，自信徐慶發與其企業財力雄厚，不致倒閉，
    而在其等權限內從寬對擔保品估價、放款之可能，甚至僅因
    金融行庫間競爭激烈，大溪鎮農會內部經營方針認定為爭取
    客戶，而從寬放款，亦非不可能。此由本案檢查報告暨所附
    研析表共列出50筆可疑之徐慶發關連戶貸款，扣除起訴之32
    件貸款案外，其餘18件貸款案多少亦有相類缺失，僅因貸款
    人已經清償完畢，而未列入檢討（第970號他字卷(三)第1至28
    頁）。故可得知，上揭相關貸款案審核過程之缺失，尚難執
    為認定被告等人確有背信故意之依據。
陸、綜觀起訴書意旨，顯係認定本件係徐慶發利用其身兼大溪鎮
    農會常務監事、美堡建設股份有限公司及其關連企業之負責
    人之便，在覓地建屋後，勾結大溪鎮農會之職員即被告乙○○、丙○○、丁○○、戊○○、己○○、庚○○、辛○○及
    甲○○8人，將其未能售出之餘屋， 藉由人頭戶向大溪鎮農
    會貸款，被告乙○○等8人則配合高估屋價貸款， 以套取資
    金牟利，犯案期間起自88年3月至91年3月為止，犯案成員下
    至農會徵信、授信人員，上至總幹事、秘書。然而，設若被
    告乙○○等8人願意甘冒風險， 配合徐慶發長期從事此一結
    構性犯罪，如非中間有利可圖，亦應係遭徐慶發誘逼所致，
    或另有別情，惟依現有證據，並無法證明及認定徐慶發如何
    勾結被告乙○○等人，自下而上，共同以徐慶發建屋出售之
    餘屋超貸資金圖利。且依證人曾素玉於調查站證稱：伊及周
    玉枝、涂雪玲3人買賣契約書上的買賣價格， 都是由伊及徐
    慶發共同討論後決定的， 周玉枝、涂雪玲2人並未參與討論
    ，是伊在向大溪鎮農會辦理借款時，農會承辦人員要求伊必
    須提供買賣契約書，經伊向徐慶發告知此事後，才事後補的
    ，所以伊、周玉枝、涂雪玲的買賣契約書都是事後再補的（
    第970號他字卷(二)第73至74頁）； 證人周玉枝於調查站證稱
    ：這份不動產買賣契約書是徐慶發告訴伊為配合辦理貸款所
    製作，係要做給大溪鎮農會信用部看的，至於契約內容，如
    價金如何支付、價金若干，伊都沒有注意，伊在簽約時就知
    道伊不需要支付該筆3500萬元之價金等語（同上卷第99、10
    1頁）； 證人涂雪玲於調查站證稱：徐慶發僅告訴伊會過戶
    乙筆土地予伊，至於相關辦理土地買賣、過戶、貸款之情形
    皆係由徐慶發以伊名義向大溪鎮農會辦理等語（同上卷第40
    頁正、反面）；證人張永德於調查站證稱：徐慶發邀請伊一
    同合夥興建，但伊並無資金，徐慶發向伊表示可先將土地過
    戶予伊，再以該土地以伊名義向大溪鎮農會申請貸款，伊應
    允之，相關土地過戶及貸款作業均由徐慶發處理，伊並不清
    楚等語（同上卷第81頁）。顯見徐慶發及其名義人徐慶財、
    徐慶南與涂雪玲、曾素玉、周玉枝、張永德等人間，就本案
    貸款所提供擔保之不動產並無實際買賣之事實，僅係為向大
    溪鎮農會貸款，以取信農會承辦人員，方簽立不動產買賣契
    約書，並持內容不實之買賣契約書以涂雪玲等人之名義，向
    大溪鎮農會施用詐術申請貸款，致使被告乙○○、丙○○等
    人陷於錯誤而准予核貸，徐慶發實涉有詐欺犯行至明。且查
    無證據證明被告乙○○等8人於徵信、 核貸時得預見或知悉
    徐慶發與涂雪玲等人間之買賣契約係屬不實，尚難僅憑被告
    乙○○等8人辦理上揭貸款案因有疏失， 即推論其等主觀上
    必有背信之故意，甚至上下其手與徐慶發共同詐欺，衡情實
    難令人信服。
柒、綜上所述，依現有證據，尚難認定被告乙○○、丙○○、丁○○、戊○○、己○○、庚○○、辛○○及甲○○8人， 確
    有公訴人指述之背信犯行，應認不能證明其等犯罪。
捌、原審審理結果，認不能證明被告8人犯罪，而諭知被告8人無
    罪判決，經核其認事用法及證據之取捨，均無違誤。檢察官
    上訴意旨指摘原判決不當，為無理由，茲分敘如下：
一、附表一編號1涂雪玲91年3月8日貸款4200萬元、附表一編號2
    涂雪玲91年1月25日貸款500萬元部分：
  (一)檢察官上訴主張：
  1.被告乙○○自承未實地訪談涂雪玲，而被告乙○○製作之個
    人徵信調查表、放款審議報告表，記載涂雪玲91年收入為70
    萬元，生產費用、生活費用及其他支出共計萬50萬元。而其
    保證人趙克福之個人徵信調查表記載其過去償還情形延滯，
    收入為120萬元，生產費用、 生活費用及其他號支出合計50
    萬元。涂雪玲及趙克福之信用度均遭質疑，涂雪玲申貸4200
    萬元之利率為7.175%，1年利息即需301萬3500元，涂雪玲及
    趙克如何認定償還能力？
  2.證人壬○○證稱：一般申貸案件，倘各層級人員認不合放款
    辦法，均有實質審核權及退案權，都可退件，不受審議小組
    決議影響， 且桃園縣大溪鎮農會放款擔保品處理細則第8條
    (一)明白規定貸款金額之核定，由總幹事或總幹事授權之有權
    核定人核定之，被告等人稱由審議小組決定之，自非正確。
  3.原審雖認保證人趙克福保證他人（債務人係張月珠、張陳美
    2人）繳息逾期，惟審議小組審議時，張月珠、 張陳美已繳
    清利息。 但依涂雪玲91年2月27日借款申請書之催收會簽欄
    上載「保證人保證他人繳息逾期3/4」， 並有羅月媚之印，
    顯示至91年3月4日前有利息未繳清，而辯護人所提之戶名張
    陳美電腦繳納本息查詢單，張陳美最後1次繳息為91年2月18
    日，計息期間為90年12月28日至91年1月28日， 則張陳美顯
    未繳交91年2月份之利息，原審認定顯與資料不符。
  4.附表一編號2部分， 原審雖認嗣後大溪鎮農會對擔保品為強
    制執行，並以688萬8800元拍定在案， 惟上揭查封時界指界
    之土地有誤，實際擔保品地點係在堤防外之水流行水區，毫
    無經濟價值，顯係李代桃僵。
  (二)本院認為：
  1.涂雪玲於91年1月25日貸款500萬元時 （即附表一編號2），
    被告乙○○確有對涂雪玲為徵信，業據證人涂雪玲證述在卷
    （第6364號偵卷第40至41頁），被告乙○○嗣因便宜行事，
    於約1個月後之91年2月21日， 逕於附表一編號1該筆徵信調
    查表上，依91年1月25日附表一編號2該筆申貸徵信調查表之
    內容謄寫，雖有徵信之疏失，但難認有刻意放水而違背職務
    之故意，均已如上揭理由伍、一、(三)、3.所述。且考量農會
    貸放對象均為農會會員，屬農民從事農業收入免稅，大溪鎮
    農會辦理貸款時，亦無規定要求申貸人需提出薪資證明或在
    職證明，故所得資料往往無法實際顯現。證人涂雪玲既已自
    承申貸時經營咖啡館生意（第6364號偵卷第40至41頁），並
    依大溪鎮農會不動產調查表所載， 附表一編號1該筆貸款提
    供擔保之不動產係市場攤位，有出租情事，並繪製該不動產
    位置圖，及有會勘人理事長徐慶發之簽名，顯見此係被告乙○○與徐慶發共同至不動產現場所製作查核。涂雪玲既有營
    業及租金收入，即難認其無償債能力。 並參酌附表一編號1
    該案原為舊貸款案，擔保品土地原設押大溪鎮農會3600萬元
    ，由張永德貸款3000萬元，現因擔保品增加兩建號建物，故
    設定總額變更為5460萬元，准貸4200萬元，惟需先清償張永
    德舊債3000萬元，為借新還舊，難認此部分核准融資有何不
    法。
  2.至於證人壬○○上揭證詞，本院已說明如上揭理由伍、一、
    (四)、2.所示，且依大溪鎮農會「信用部營業單位分層負責實
    施辦法」規定所載，並非任一層級均可直接退件，仍應依上
    揭規定送放款審議小組決議後，再逐一層級呈核，此有該辦
    法在卷可憑（本院前審卷(一)第116至118頁）。被告甲○○既
    未實質審核本件貸款之徵、授信資料，本案徵信、授信形式
    上亦未見瑕疵，放款審議小組決議亦無問題，則總幹事即被
    告甲○○認無調整之必要，依決議同意核貸，難認有違背職
    務之故意。
  3.依辯護人所提張陳美之電腦繳納本息查詢單（原審卷(一)第19
    4頁），可知其利息是「後繳型」， 即當月利息下月繳納，
    張陳美最後1次繳息日91年2月18日，是繳納90年12月28日至
    91年1月28日期間之利息，故91年2月份之利息，依以往繳息
    日應在91年3月間繳納，再參諸卷附大溪鎮農會之「05001放
    款控管資料維護」電腦程式所示 （本院前審卷(二)第399頁）
    ，有關次號款繳息之「違約寬延日數」為7個營業日， 即自
    應繳息日起7個營業日內繳交利息均符合放款繳息約定。 故
    如張陳美91年1月28日至同年2月28日之利息應於同年3月1日
    繳納， 則於寬延7個營業日即91年3月12日繳交2月之利息，
    均屬符合放款繳息約定。本案放款審議小組於91年3月5日審
    議時，尚未逾張陳美繳交利息之期限，難認張陳美於當時有
    何遲延未繳之情事。
  4.被告乙○○所製作附表一編號2 之不動產調查表上固載有「
    位大園鄉○○段沙崙小段西濱公路旁觀光道可達，空地，停
    車場」等語。 且臺灣桃園地方法院於92年1月17日就該筆擔
    保品為查封時，亦有會同蘆竹地政事務所人員到場指界，此
    有查封筆錄附卷可憑（本院前審卷(二)第316至318頁）。該擔
    保品嗣雖以688萬8800元拍定， 惟之後經臺灣桃園地方法院
    因指界錯誤，擔保品地點在原查封土地旁駁崁外，其上一部
    分土地雜草叢生，有部分土地在溪水內，而以94年度執字第
    33419號裁定撤銷該執行程序， 有該裁定附卷可稽（本院前
    審卷(二)第23、24頁）。然查封程序時既有地政人員在場，仍
    有指界錯誤之情事，則被告乙○○於不動產調查表上載該擔
    保品為空地等情，雖有誤認之疏失，惟尚難據此推認被告乙○○有張冠李戴以損害大溪鎮農會之故意。
二、附表一編號3、6、7、8曾素玉91年3月8日貸款1757萬元、91
    年1月9日貸款154萬元、91年1月9日貸款154萬元、周玉枝91
    年3月8日貸款1543萬元部分：
  (一)檢察官上訴主張：
  1.被告乙○○於90年11月26日及91年4月11 日製作之曾素玉個
    人徵信調查表，91年預估收入為100萬元， 生產費用、生活
    費用及其他支出共60萬元，而周玉枝之90年11月26日個人徵
    信調查表，收入為45萬元，生活費用及其他支出共30萬元，
    91年預估收入為100萬元， 生活費用及其他支出合計共60萬
    元。且依曾素玉、 周玉枝91年2月27日之借款申請書所載，
    曾素玉之前已貸款5筆，1年利息為56萬2128元，而本件依放
    款審議報告表所載，1年利息達129萬5787元，周玉枝之前已
    貸款8筆，共1906萬元，1年利息為56萬2128元，曾素玉、周
    玉枝顯然均無償還能力。
  2.曾素玉、周素玉申辦本案貸款前，徐慶發於91年3月8日前貸
    款4筆（其中1筆於89年7月5日貸款1280萬元， 於91年3月22
    日貸餘1151萬9000元，又借新還舊，即附表一編號25），徐
    慶發之弟徐慶南於90年7月16日貸款310萬元（附表一編號16
    、17）， 徐慶發之母徐沈純至90年1月17日止共貸款2506萬
    元，徐慶發之弟媳徐黃金里於89年3月13日貸款900萬元（即
    附表三編號5）， 徐慶南之女徐雅玲於90年1月20日、90年7
    月19日共貸款382萬元，徐慶南之女徐詠迪於90年7月25日共
    貸款340萬元，以上共計5589萬9000元， 加上本案貸款額度
    ，已超過大溪鎮農會第13屆第23次定期理事會會議決議，貸
    放金額不得超過會員及同戶家屬及其利害關係人之放款最高
    額度6000萬元之限制， 並違反銀行法第33條之3主管機關對
    同一人及同一關係人授信之限額。
  3.周玉枝於90年7月11日、90年11月23日、91年2月27日申請貸
    款時，屢有繳息逾期紀錄，信用顯然有問題。
  (二)本院認為：
  1.曾素玉從事代書業，並兼辦美堡建設有限公司、旭發建設有
    限公司代書工作， 業據證人曾素玉證述在卷（第970號他字
    卷(二)第71頁），其亦是旺旺來企業有限公司負責人，負責將
    本案供擔保土地上之店鋪出租他人，並收取租金營業，此有
    旺旺來黃昏市場契約書在卷足憑（第5320號偵卷第556至565
    頁）。而周玉枝為美堡建設有限公司及鳳陽健康世界之會計
    ，除有薪資收入外，並有出租攤位之租金收入（其與曾素玉
    權利各2分之1），足見曾素玉與周玉枝均有償還能力。且附
    表一編號3、8之擔保品土地， 原係黃添福於88年7月15日，
    持向大溪鎮農會貸款3300萬元，現增加4建物， 分由曾素玉
    、周玉枝持向大溪鎮農會各貸款1757萬元、1543萬元，並互
    為保證人，大溪鎮農會並未增加貸款額度，且曾素玉、周玉
    枝貸款金額逕還黃添福3300萬元欠款，為借新還舊，難認被
    告乙○○等人上揭放款有何違背職務之故意。
  2.曾素玉、周玉枝並非徐慶發配偶、三親等以內之血親或二親
    等內之姻親，均非銀行法、農會漁會信用部各項風險控制比
    率管理辦法規定之利害關係人，依照大溪鎮農會放款作業流
    程之認定標準並無法列入貸款戶徐慶發之利害關係人，並無
    違大溪鎮農會第13屆第23次定期理事會決議之會員及同戶家
    屬及其利害關係人之放款最高額度6000萬元之限制。檢察官
    上訴理由僅憑貸款後資金流向，拼湊認定曾素玉、周玉枝為
    徐慶發之利害關係人，惟此不僅與上揭利害關係人之規定不
    符，亦無證據證明被告乙○○等人於曾素玉、周玉枝貸款時
    ，從外觀形式上得以知悉判斷其等與徐慶發之關係。檢察官
    僅憑臆測即推斷被告乙○○等人於徵信、核貸時知悉其等為
    徐慶發之利害關係人，顯然無據，亦與規定不符，自無理由
    。
  3.依大溪鎮農會信用部辦理貸款處理辦法第1條第2項規定：「
    曾與本會有債務關係經依法訴追裁定有案，其借款人與保證
    人於該案清償後，得申貸或為保證人」，是如欠息情事於申
    貸時已補正，大溪鎮農會當無不得同意放款之理。周玉枝於
    90年7月11日、90年11月23日、91年2月27日申貸前，均已將
    利息跟進，此有大溪鎮農會電腦繳納本息查詢單附卷可憑（
    本院前審卷(一)第136至139頁）。既已無利息延滯情形，被告
    等人准予核貸撥款，自無違上揭規定。
三、附表一編號4曾素玉88年3月3日貸款400萬元部分：
  (一)檢察官上訴主張：
    原審就被告庚○○在不動產調查報告表內簽註本擔保品市價
    約669萬元等語，並未敘明其訪價來源， 或以鄰近地段之成
    交價格為佐證依據，難認詳敘具體理由，已違背大溪鎮農會
    放款擔保品估價辦法之規定。
  (二)本院認為：
    依「桃園縣大溪鎮農會放款擔保品估價辦法」第2條第6項規
    定，授權業務單位得於買賣成交價6成之範圍內， 自主認定
    擔保品價格（第5320號偵卷第19頁）。而被告庚○○在填寫
    本案不動產調查表時，已繪置本件擔保品距離湖口火車站不
    遠，且在公寓第3、5層樓，並參照台灣中小企業銀行在本件
    擔保品設定共計484萬元之抵押權 （各為228萬元、256萬元
    ），而依買賣成交價669萬元之6成認定本件可核貸金額為40
    1萬4千元，已敘明其評定本件可貸金額之依據。依上揭估價
    辦法規定，自應認此係被告庚○○個人徵信之判斷結果，並
    非全然無據。檢察官認未詳敘具體理由，容有誤認。
四、附表一編號9、10、11周玉枝88年3月8日貸款460萬元、88年
    4月12日貸款500萬元、90年1月20日貸款192萬元部分：
  (一)檢察官上訴主張：
  1.周玉枝於88年2月24日申請本案460萬元借款前， 已貸款900
    萬元（88年4月6日申貸500萬元前，已貸款1860萬元；90年1
    月15日申貸192萬元前，已貸款1252萬元），而依庚○○於8
    7年12月4日、 88年8月9日及90年1月10日製作之個人徵信調
    查表所載，88年及90年均僅有21萬元可供支付利息，其顯無
    償債能力。
  2.本件不動產鑑價結果，低於買賣成交價，卻未詳細敘明以買
    賣成交6成核貸理由，僅空一句市價770萬元、1080萬元、32
    1萬元，難認已敘具體理由。
  (二)本院認為：
  1.周玉枝有償債能力，已詳如理由玖二(二)1.所述。且觀諸周玉
    枝88年3月8日貸款460萬元部分，周玉枝自88年4月13日繳交
    利息至91年4月11日，經催收後，共計繳交126萬8857元之利
    息；88年4月12日貸款500萬元部分， 周玉枝自88年5月20日
    繳交利息至91年3月12日，經催收後，共計繳交136萬零16元
    之利息；90年1月20日貸款192萬元部分，周玉枝自90年2月2
    1日繳交利息至91年3月27日，經催收後，共計繳交24萬9313
    元，此有借款及繳息明細表、電腦查詢單及交易明細附卷可
    稽（本院卷(二)第82、112至113頁、115至116頁、118至119頁
    ）。顯見檢察官單憑個人徵信調查表所載資料，予以評估農
    會會員之收入，尚嫌速斷。
  2.被告庚○○在填寫附表一編號9該筆不動產調查表時， 已繪
    置本件擔保品在湖口火車站附近，且在公寓住宅第1、5層樓
    ， 並參考臺灣中小企業銀行在本件擔保品設定共計552萬元
    之抵押權（各為262萬元、290萬元），而依「桃園縣大溪鎮
    農會放款擔保品估價辦法」第2條第6項規定，以買賣成交價
    6成之範圍內，認定本件可核貸金額為462萬元。被告庚○○
    於填寫附表一編號10之不動產調查表時，繪製本件擔保品在
    揚昇高爾夫球場附近之丙種建築用地，面積207.8坪， 並依
    上揭估價辦法以買賣成交價6成認定核貸金額為540萬元。被
    告乙○○於填寫附表一編號11該筆不動產調查表時，已載明
    本擔保品臨西濱公路旁農路可達，係6層建物之第1層，本擔
    保品共同設押於合作金庫4200萬元等節， 而以買賣成交價6
    成認定核貸金額為192萬6千元。以上均已敘明其評定這幾筆
    貸款可貸金額之依據，此均係被告庚○○、乙○○個人徵信
    之判斷結果。檢察官認未詳敘具體理由，容有誤認。
五、附表一編號12、13、14周玉枝於90年7月16日貸款190萬元、
    160萬元、90年12月12日貸款154萬元部分：
  (一)檢察官上訴主張：
    銀行、信用部應審酌貸款人是否有充份的還款來源，足以按
    時清償其借款，本件貸款人並未提出充分之還款來源，又繳
    息逾期，其還款能力顯無可信賴之處。
  (二)本院認為：
    因農民收入免課所得稅，只能概估無法詳計。至於貸款案件
    均需於撥款前將利息跟進，始可撥款。故檢察官上揭理由，
    仍不足證明被告等人於徵信、核貸時確有背信故意。
六、附表一編號15 張永德89年10月12日貸款800萬元部分：
  (一)檢察官上訴主張：
  1.張永德自承農會人員從未對其實施徵信，並稽核其償債能力
    ，足認本案徵信不實。
  2.本件不動產鑑價結果，低於買賣成交價，卻未詳敘以買賣成
    交6成核貸理由，僅泛以買賣成交價1340萬元， 難認已詳敘
    具體理由。
  (二)本院認為：
  1.被告庚○○已按實填寫不動產調查表、個人徵信調查表，其
    所載張永德從事土木防水工程工作，確與張永德所述相符，
    難謂其完全未徵信本件申貸案，此業詳敘於前述理由伍、十
    五、(三)，茲不復述。
  2.被告庚○○在填寫附表一編號15該筆不動產調查表時，已繪
    置本件擔保品在平鎮市○○路旁， 靠近龍岡聯購物中心之4
    樓秀天店鋪、住宅，並有停車空間，而依「桃園縣大溪鎮農
    會放款擔保品估價辦法」第2條第6項規定， 以買賣成交價6
    成之範圍內，認定本件可核貸金額為804萬元， 已敘明其評
    定本件可貸金額之依據，此係被告庚○○個人徵信之判斷結
    果。檢察官認未詳敘具體理由，容有誤認。
七、附表一編號16、17徐慶南90年7月16 日貸款155萬元、155萬
    元部分：
  (一)檢察官上訴主張：
    此2件不動產鑑價結果，低於買賣成交價， 卻未詳敘以買賣
    交6成核貸理由，逕以買賣成交價核貸， 難認已詳敘具體理
    由。
  (二)本院認為：
    被告乙○○在填寫附表一編號16、17之不動產調查表時，已
    載明本2件擔保品均在西濱公路旁，農路可達，且均在6層建
    物之第2樓層， 並參考合作金庫在本件擔保品土地上設定共
    計4200萬元之抵押權，而依「桃園縣大溪鎮農會放款擔保品
    估價辦法」第2條第6項規定， 以買賣成交價6成之範圍內，
    認定本件可核貸金額均為158萬4000元，均已敘明其評定此2
    筆貸款可貸金額之依據，均係其個人徵信之判斷結果。檢察
    官認未詳敘具體理由，容有誤認。
八、附表一編號18、19、20徐慶南91年3月28日貸款370萬元、91
    年3月29日貸款1300萬元、91年3月29日貸款300萬元部分：
  (一)檢察官上訴主張：
  1.被告乙○○於91年3月11 日製作之徐慶南個人徵信調查表，
    91年度預估收入為80萬元，生活費用及其他支出合計60萬元
    ，然徐慶南此次貸款3筆，共1970萬元，每年利息140萬3625
    元，何況此3件採按月攤還本息方式，其顯無償還能力。
  2.徐慶南為農會理事長徐慶發之弟， 為銀行法第33條之1之利
    害關係人，至91年3月6日止徐慶發利害關係人相關放款達55
    89萬9000元，再加此本件貸款，已超出6000萬元之限制。
  3.原審雖認此3件貸款係大溪鎮農會放款審議小組之決議， 與
    被告乙○○、丙○○、甲○○無關，惟依壬○○所言，授信
    人員、信用部主任、秘書不一定要依該決議行事，上揭有權
    核貸人員或理事會應自行審酌。
  (二)本院認為：
  1.依此3件貸款之個人徵信調查表所載， 徐慶南為自耕農（因
    農民收入免所得稅，而無法取得扣繳憑證），從事農業生產
    ，並兼水電承包，且依其所述，其亦係美堡建設公司之股東
    ，從事不動產建築投資（第2016號他字卷第5頁反面）， 並
    為農會長期往來客戶，復參酌此3件貸款實為舊貸款案， 僅
    因原擔保品分割方重辦申貸，前貸繳款亦正常，難認其無償
    還能力。檢察官單憑個人徵信調查表所載資料，予以評估農
    會會員之收入，尚嫌速斷。
  2.徐慶發、徐慶南（含此3件貸款）、徐沈純、徐詠迪、 徐黃
    金里等人於大溪鎮農會貸款金總5554萬元， 並非5589萬9千
    元，尚未逾6000萬元之限制。檢察官把曾素玉、周玉枝等人
    之貸款，併列入徐慶發之利害關係人，實與規定不符。
  3.有關壬○○證述各層級人員均可退件部分，業經本院於上揭
    理由伍、一、(四)、2.及捌、一、(二)、2.敘明，不再贅敘。
九、附表一編號21、22徐雅玲90年1月20日貸款192萬元、 90年7
    月19日貸款190萬元部分：
  (一)檢察官上訴主張：
  1.依被告乙○○於90年7月12 日製作之個人徵信調查表所載，
    徐雅玲於90年僅有15萬元可供號友付本年度利息，而徐雅玲
    於90年1月20日貸款192萬元，1年利息即10萬5600元， 如何
    有能力再支付90年7月19日貸款190萬元之利息？且編號22該
    筆貸款之保證人徐慶南保證他人債務有逾期現象，是否適格
    為保證人？均有疑義。
  2.此2筆不動產鑑價結果，均低於買賣成交價， 卻未詳細敘明
    以買賣成交6成核貸之理由。
  (二)本院認為：
  1.被告乙○○於90年7月12 日所製作之個人徵信調查表所載徐
    雅玲職業為家管，其夫為泥水工，其夫薪資50萬元，餘絀15
    萬元。惟一般泥水工之薪資均按日計酬，且受房地產市場景
    氣與否而影響其工作日數，故其實際所得尚難正確評估，上
    揭50萬元之記載僅係預估數字，難以正確反映其夫實際收入
    。且觀諸徐雅玲90年1月20日貸款192萬部分，徐雅玲自90年
    2月27日繳交利息至91年3月28日，經催收後，共計繳交24萬
    9313元利息；90年7月19日貸款190萬元部分，徐雅玲自90年
    7月19日繳交利息至91年2月19日，經催收後，共計繳交13萬
    5082元，此有借款及繳息明細表、電腦查詢單及交易明細附
    卷可稽（本院前審卷(二)第160至161頁、163至164頁），合計
    已超出其餘絀金額。顯見檢察官單憑個人徵信調查表所載資
    料，予以評估農會會員之收入，尚嫌速斷。至於保證人徐慶
    南部分，徐雅玲嗣因無力清償附表一編號22貸款，遭大溪鎮
    農會聲請對其上揭擔保品強制執行，經臺灣桃園地方法院民
    事執行處首次鑑價金額為244萬2700元， 此有該院民事執行
    處通知附件資料在卷可憑（戊○○、丁○○、己○○、辛○○於本院前審刑事答辯(六)狀所附鑑價明細表卷，外放），已
    高於本筆貸款190萬元，足見本筆確有取得足額擔保。 而依
    89年10月13日修正通過之銀行法第12條之1第1項：「銀行辦
    理自用住宅放款及消費性放款，已取得前條所定之足額擔保
    時，不得以任何理由要求借款人提供連帶保證人。」規定觀
    之，附表一編號22該筆貸款既已取得足額抵押擔保，依法本
    不得再要求借款人提供連帶保證人，附表一編號22該筆貸款
    既違反該條規定，自難以其保證人徐慶南之保證能力不可靠
    為由，遽指該筆貸款有不當情事。
  2.此2貸款案係以桃園縣觀音鄉○○段1170地號土地上建號202
    、208號建物為擔保，分別貸以192萬元、190萬元， 而本件
    同地段地號上建號196、214、215、179、185、172、 148建
    物，由第一商業銀行、合作金庫、交通銀行等分別設定抵押
    後貸予220萬元、210萬元、220萬元、210萬元、 180萬元、
    190萬元、200萬元，此有上揭建物之登記謄本在卷可憑（本
    院前審卷(一)第142至148頁），故此2貸款案貸以192萬元、19
    0萬元，並未高於其他銀行貸款行情。 且被告庚○○、乙○○於此2份不動產調查表上均載有此2建物均在西濱公路旁，
    農路可達，均位於6層建物之第1層，而依「桃園縣大溪鎮農
    會放款擔保品估價辦法」第2條第6項規定， 以買賣成交價6
    成之範圍內，認定此2件可核貸金額均為192萬6000元，被告
    庚○○、 乙○○均已具體敘明評定這2筆貸款可貸金額之依
    據，並非如檢察官所認未詳敘理由。
十、附表一編號23、24徐詠迪90年7月25 日貸款185萬元、155萬
    元部分：
  (一)檢察官上訴主張：
  1.徐詠迪於此2件貸款前，曾向農會貸款500萬元，之後由王徐
    春於90年7月24日以借新還舊清償，而徐詠迪於該500萬元貸
    款案，之前利息繳納已有延滯，保證人周玉枝保證他人之貸
    款利息亦有逾期，顯見徐詠迪信用不佳，保證人保證能力非
    可靠。 且依被告乙○○於90年7月12日製作之個人徵信調查
    表所載，徐詠迪僅有薪資收入，於90年僅有10萬元可供支付
    該年度利息，其顯然無法繳付此2件貸款利息。
  2.本件不動產鑑價結果，低於買賣成交價，卻未敘明為何以買
    賣成交6成核貸之理由。
  (二)本院認為：
  1.依被告乙○○所製作此2貸款案之個人徵信調查表所載， 徐
    詠迪為龍岡聯購物中心收銀員，薪資40萬元，生活費用及其
    他支出30萬元，餘絀固為10萬元，惟其為徐慶南之女，為徐
    慶發外甥女，在徐慶發開設之龍岡聯賣場工作，被告乙○○
    或因信賴徐慶發之名銜，自信徐慶發財力雄厚，不致倒閉，
    故對其利害關係人徐詠迪貸款亦在其權限內對徐詠迪之還款
    能力從寬認定，被告乙○○此部分雖有徵信上之疏失，惟尚
    難認其有何背信之故意。
  2.此2貸款案係以桃園縣觀音鄉○○段1170地號土地上建號184
    、485建物為擔保，分別貸以185萬元、155萬元， 而本件同
    地段地號上建號196、214、215、179、185、172、 148建物
    ，由第一商業銀行、合作金庫、交通銀行等分別設定抵押後
    貸予220萬元、210萬元、220萬元、210萬元、180萬元、190
    萬元、200萬元， 此有上揭建物之登記謄本在卷可憑（本院
    前審卷(一)第142至148頁）， 故此2貸款案貸以185萬元、155
    萬元，並未高於其他銀行貸款行情。 且被告乙○○於此2份
    不動產調查表上均載有此2建物均在西濱公路旁， 農路可達
    ，分別位於6層建物之第1、2層， 而依「桃園縣大溪鎮農會
    放款擔保品估價辦法」第2條第6項規定， 以買賣成交價6成
    之範圍內，認定此2件可核貸金額為187萬8000元、158萬400
    0元，被告乙○○均已具體敘明評定這2筆貸款可貸金額之依
    據，並非如檢察官所認未詳敘理由。
  3.再者，貸款人徐詠迪嗣因無力清償附表一編號24之款項，遭
    大溪鎮農會聲請對其上揭擔保品強制執行，經臺灣桃園地方
    法院民事執行處首次鑑價金額為183萬6487元， 此有該院民
    事執行處通知附件資料在卷可憑（戊○○、丁○○、己○○
    、辛○○於本院前審刑事答辯(六)狀所附鑑價明細表卷，外放
    ），亦高於該筆貸款155萬元， 足見本件確有取得足額擔保
    。而依89年10月13日修正通過之銀行法第12條之1第1項規定
    ，附表一編號24該筆貸款既已取得足額抵押擔保，依法本不
    得再要求借款人提供連帶保證人，附表一編號24該筆貸款既
    違反該條規定，自難以其保證人周玉枝之保證能力不可靠為
    由，遽指該筆貸款有不當情事。
十一、附表一編號25徐慶發91年3月27日貸款1280萬元部分：
  (一)檢察官上訴主張：
  1.依被告乙○○91年3月12 日製作徐慶發個人徵信調查表所載
    ，其91年預估收入為200萬元，生活費用及其他支出合計130
    萬元，僅餘70萬元， 惟其本案貸款係以15年攤還本息，1年
    本息至少百萬元以上，且其於他行庫貸款有逾期記錄，如何
    再予展期。
  2.徐慶發為大溪鎮農會理事長，其弟徐慶南、其母徐沈純、其
    弟媳徐黃金里、其外甥女徐雅玲、徐詠迪共計貸款6068萬元
    ，再加上曾素玉、周玉枝共3300萬元，至91年3月8日利害關
    係人借款已超過6000萬元之限制，豈能再放款？
  (二)本院認為：
  1.依被告乙○○所製作之徐慶發個人徵信調查表所載，徐慶發
    為自耕農（因農民收入免所得稅，而無法取得扣繳憑證），
    從事農業生產，並兼建築業，係美堡建設公司之負責人，從
    事不動產建築，且為農會舊客戶，從85年起即多次向農會貸
    款，並均有清償，此有大溪鎮農會電腦查詢報表在卷可憑（
    本院卷(二)第172至175頁），申貸時並為農會理事長，被告乙○○或因信賴徐慶發之名銜，自信徐慶發財力雄厚，不致倒
    閉，故對其貸款在其權限內對徐慶發之還款能力從寬認定，
    被告乙○○此部分雖有徵信上之疏失，惟尚難認其有何背信
    故意。
  2.徐慶發、徐慶南、徐沈純、徐詠迪、徐雅玲、徐黃金里等人
    於大溪鎮農會貸款金總5554萬元，尚未逾6000萬元之限制，
    檢察官誤算，並把曾素玉、周玉枝等人之貸款，併列入徐慶
    發之利害關係人，實與規定不符。
十二、附表一編號26、27徐沈純90年1月20 日貸款187萬元、185
      萬元部分：
  (一)檢察官上訴主張：
  1.依90年1月12日製作之徐沈純個人徵信調查表所載， 徐沈純
    當時約74歲，收入來源除子女給予1年150萬元，別無其他收
    入，1年可供支付之金額為60萬元，名下亦無不動產，此2件
    貸款連同徐沈純之前貸款，共計2506萬元，徐沈純顯無法繳
    清利息，且無充份可靠之還款來源。
  2.本件不動產鑑價結果，低於買賣成交價，卻未敘明為何以買
    賣成交6成核貸之理由。
  (二)本院認為：
  1.依被告庚○○所製作徐沈純之個人徵信調查表所載，徐沈純
    為家管，每年子女給付150萬元， 扣除生活費用及其他支出
    ，餘拙雖僅為60萬元，惟其為徐慶發、徐慶南之母親，且觀
    諸徐沈純之本案及之前借貸之借款申請書上，其自85年即在
    大溪鎮農會貸款，有4筆已全數清償（本院前審卷(二)第242至
    251頁），本案之催收人員且載明其前貸並無逾期。 並依卷
    附電腦查詢單及交易明細所載（本院前審卷(二)第179至183頁
    ），90年1月20日貸款187萬部分， 徐沈純自90年2月27日繳
    交利息至91年3月27日，經催收後， 共計繳交24萬2820元利
    息；90年1月20日貸款185萬元部分， 徐沈純自90年2月27日
    繳交利息至91年3月27日，經催收後， 共計繳交24萬0224元
    ，足見徐沈純係大溪鎮農會之長期貸款戶，之前繳款均未逾
    期，並有數筆已清償，故被告庚○○於本案徵信時，認其有
    償還能力，有其憑據，尚難遽此即認其有背信故意。
  2.被告庚○○於此2份不動產調查表上均繪製此2擔保品於清華
    工商附近，均係6樓公寓之第1層，故依「桃園縣大溪鎮農會
    放款擔保品估價辦法」第2條第6項規定， 以買賣成交價6成
    之範圍內， 認定此2件可核貸金額分別為187萬8000元、185
    萬4000元， 被告庚○○已具體敘明評定這2筆貸款可貸金額
    之依據，並非如檢察官所認未詳敘理由。
十三、附表三編號1、2、3王徐春89年12月7 日貸款850萬元、90
      年4月30日貸款3575萬元、90年7月24 日貸款500萬元部分
      ：
  (一)檢察官上訴主張：
  1.據證人王徐春所稱： 此3件貸款農會人員並無實際與伊面談
    ，只有找伊蓋章，也未對伊借款用途及還款查核，伊職業也
    不是汽車美容及中古車買賣，除了韻順股份有限公司每個月
    1萬7000元之薪水外，沒有其他收入等語（第970號他字卷(二)
    第110頁正、反面、第125頁）。詎被告庚○○、乙○○於89
    年12月1日、90年6月29日製作之王徐春個人徵信調查表竟記
    載其職業為汽車美容及中古車買賣，年收入為100萬元， 餘
    絀為40萬元，顯然不實。且此3件共計貸款4925萬元， 遠超
    過王徐春之收支，催收人員亦簽註其債信不佳，其顯無還能
    力。
  2.本件不動產鑑價結果，低於買賣成交價，卻未敘明為何以買
    賣成交6成核貸之理由。
  (二)本院認為：
  1.證人王徐春雖於偵訊時稱：都是農會人員來伊家辦理，伊只
    有蓋章云云（第970號他字卷(二)第125頁）。惟其亦於縣調站
    及偵訊時明確證稱：伊之前投資美堡建設公司有盈餘分配，
    所以徐慶發才會將房屋、土地過戶伊名下做擔保，並向大溪
    鎮農會借3筆錢， 伊是請徐黃金里幫伊向大溪鎮農會接洽，
    再由農會派人到台北找伊簽名完成借款手續，農會有派人來
    向伊徵信，但伊不記得是何人， 當時伊在當會計，1年薪水
    大概30幾萬元，另外有跟他們合夥蓋房子，伊有利潤可以賺
    ，有時分1、200萬元，有時1年分1、2次， 但不是每年都有
    分，分紅的事伊有告訴徵信的人等語（第970號他字卷(二)第1
    09頁反面、第124頁、第6364號偵卷第187頁）。顯見大溪鎮
    農會確實有對其為徵信，然因申貸人向農會貸款時無庸提出
    薪資證明，故農會人員對申貸人徵信完全取決於申貸人之陳
    述，若非申貸人提供其職業資料，農會人員實無由憑空杜撰
    編造，故申貸人王徐春嗣後否認有從事汽車美容及中古車買
    賣，亦無從據此認定王徐春個人徵信調查表職業狀況上「汽
    車美容及中古車買賣」之記載，即係本案徵信人員即被告庚○○所偽造，或被告庚○○於徵信時即知悉上揭事項係屬不
    實。且觀諸卷附電腦查詢單及交易明細所載（本院前審卷(二)
    第185至195頁），附表三編號2、3兩筆貸款均係借新還舊，
    王徐春89年12月7日貸款850萬元部分， 王徐春自90年1月16
    日繳息至91年2月27日，經催收後， 共計繳交89萬5293元；
    90年4月30日貸款3575萬元部分，王徐春自90年6月21日繳息
    至91年1月9日，經催收後， 共計繳交309萬2269元利息；90
    年7月24日貸款500萬元部分， 王徐春自90年9月10日繳息至
    91年2月27日，經催收後，共計繳交40萬2180元利息。 顯見
    檢察官單憑個人徵信調查表所載資料，予以評估農會會員之
    收入，尚嫌速斷。
  2.被告庚○○於附表三編號1 該筆貸款之不動產調查表上繪制
    該擔保品位於龍岡聯購物中心附近， 係4樓透天住宅及空建
    地，而依「桃園縣大溪鎮農會放款擔保品估價辦法」規定，
    以買賣成交價6成核貸，自未違反上開規定。 且本案貸款人
    王徐春嗣因無力清償，遭大溪鎮農會聲請對其上揭擔保品強
    制執行，經臺灣桃園地方法院民事執行處首次鑑價金額為92
    3萬0968元， 此有該院民事執行處通知附件資料在卷可憑（
    戊○○、丁○○、己○○、辛○○於本院前審刑事答辯(六)狀
    所附鑑價明細表卷，外放），亦高於本筆貸款850萬元。 何
    況，同地段東北段第16之7地號土地，於89年10月3日其他行
    庫設定金額1072萬元，融資893萬元， 亦高於大溪鎮農會放
    款金額，故難認被告庚○○有何鑑價缺失。至於附表三編號
    2 貸款之不動產調查表上，被告乙○○與徐慶發到場會勘，
    並記載該擔保品位於八德市○○道路中，交通便利之甲種建
    築用地，並以86年9月15日買賣成交價1億1015萬8千元6成，
    再按申貸人百分之55持分比例，計算可貸金額為3635萬2140
    元，並優先償還前貸蘇淑惠3250萬元，剩餘325萬元， 被告
    乙○○在鑑價中雖係承襲前手蘇淑惠貸款案之估價結果，而
    忽略該擔保品實地鑑估價值僅有2714萬2632元，尚有疏失，
    然上開鑑價結果並未違反桃園縣大溪鎮農會放款擔保品估價
    辦法規定。至於附表三編號3貸款之不動產調查表上， 被告
    乙○○繪製該擔保品位於八德市○○段○路上，交通可之休
    耕農地，並以土地公告現值每平方公尺2700元，計算出可核
    貸514萬1880元。均已具體敘明評定此3筆貸款可貸金額之依
    據，並非如檢察官所認未詳敘理由。
十四、附表三編號4張永德90年1月4日貸款1450萬元部分：
  (一)檢察官上訴主張：
  1.由借款申請上已可察覺申貸人張永德個人資力可能不佳，猶
    就此重要依據視而不見，難認僅係疏失。
  2.依桃園縣大溪鎮農會放款擔保品處理細則第8條(一) 明白規貸
    款金額之核定，由總幹事或總幹事授權之有權核定人核定之
    ，被告等人稱由放款審核小組決議為之，自非正確。
  (二)本院認為：
  1.依卷附張永德90年1月2日出具之資金來源說明書所載，其投
    資事業及營業收入分別為：福鎰建設之夢香汽車旅館，持
    股百分之15，每年可得225萬元。畜牧場飼養土雞， 每年
    產量6000隻，扣除成本可得144萬元 。鑫泰勝建設公司，
    持有股份百分之10，目前尚有大溪鎮○○段24戶透天別墅工
    地施工中，本人約可得310萬元。 故催收人員藍志宏雖載其
    前貸繳息要跟進，而有債信不佳之情，惟本案徵信人員即被
    告庚○○或因本案為借新還舊，借款1450萬元逕還前貸尤正
    興之1450萬元，並依張永德上揭收入，認定其仍有償還能力
    而准予貸款，均有其憑據，難認其有何背信之故意。
  2.依大溪鎮農會「信用部營業單位分層負責實施辦法」規定所
    載，並非任一層級均可直接退件，仍應依上揭規定送放款審
    議小組決議後，再逐一層級呈核，此有該辦法在卷可憑（本
    院前審卷(一)第116至118頁）。被告甲○○既未實質審核本件
    貸款之徵、授信資料，本案徵信、授信形式上亦未見瑕疵，
    放款審議小組決議亦無問題，則總幹事即被告甲○○認無調
    整之必要，依決議同意核貸，難認有違背職務之故意。
十五、附表三編號5徐黃金里89年3月13日貸款900萬元部分：
  (一)檢察官上訴主張：
    依被告庚○○89年2月23日製作之個人徵信調查表， 徐黃金
    里餘絀為50萬元，名下無不動產，繳付利息已甚為吃力，如
    何於3年後到期還款900萬元？且還款方式另有投資收入，所
    謂投資究係何指？並未明確。
  (二)本院認為：
    被告庚○○製作徐黃金里個人徵信調查表上職業狀況係記載
    「國泰人壽員工兼投資業」，其後附有徐黃金里任職國泰人
    壽保險股份有限公司主任之名片，及財政部臺灣省北區國稅
    局徐黃金里89年度綜合所得稅合類所得資料清單，該清單上
    載徐黃金里該年度國泰人壽保險公司之薪資為147萬5876 元
    ，並有國泰世紀產物保險股份有限公司、和桐化學股份有限
    公司、鑫泰勝建股份有限公司、吉發營造有限公司、金鴻成
    建設有限公司等持股之收入。顯見被告庚○○徵信時，確有
    審酌上揭徵信資料而認定徐黃金里確有償還能力。並觀諸卷
    附電腦查詢單及交易明細所載（本院前審卷(二)第205至206頁
    ），徐黃金里自89年4月21日繳息至91年3月8日， 經催收後
    ，共繳交利息140萬5904元。 故檢察官單憑個人徵信調查表
    所載資料，據以評論農會會員之收入，尚嫌速斷。
玖、綜上，檢察官猶執前詞提起上訴，為無理由，應予駁回。
據上論斷，應依刑事訴訟第368條，判決如主文。
本案經檢察官沈世箴到庭執行職務。
中    華    民    國    98    年    8     月    18    日
                  刑事第八庭審判長法  官  鄭文肅
                                  法  官  劉嶽承
                                  法  官  蔡光治
以上正本證明與原本無異。
如不服本判決，應於收受送達後10日內向本院提出上訴書狀，其
未敘述上訴之理由者並得於提起上訴後10日內向本院補提理由書
（均須按他造當事人之人數附繕本）「切勿逕送上級法院」。
                                  書記官  蔡宜蓁
中    華    民    國    98    年    8     月    18    日
附表一：
┌─┬───┬────┬───────────┬─────────┐
│編│戶名  │申貸時間│金額（新台幣）        │ 擔保品           │
│號│      │核貸時間├─────┬─────┤                  │
│  │      │        │申貸額    │核貸額    │                  │
├─┼───┼────┼─────┼─────┼─────────┤
│1 │涂雪玲│91/2/20 │42,000,000│42,000,000│桃園縣平鎮市○○段│
│  │      │91/3/8  │          │          │17-5、17-77、17-78│
│  │      │        │          │          │、17-80、17-81地號│
│  │      │        │          │          │、建號1263、1264  │
├─┼───┼────┼─────┼─────┼─────────┤
│2 │涂雪玲│91/1/23 │9,000,000 │5,000,000 │桃園縣大園鄉○○段│
│  │      │91/1/25 │          │          │沙崙小段6- 54地號 │
├─┼───┼────┼─────┼─────┼─────────┤
│3 │曾素玉│91/2/20 │17,570,000│17,570,000│桃園縣平鎮市○○段│
│  │      │91/3/8  │          │          │16-3、17-6 9～72地│
│  │      │        │          │          │號，建號1262、1266│
│  │      │        │          │          │；桃園縣八德市霄裡│
│  │      │        │          │          │段825-40、42 ～44 │
│  │      │        │          │          │地號              │
├─┼───┼────┼─────┼─────┼─────────┤
│4 │曾素玉│88/2/24 │4,000,000 │4,000,000 │桃園縣楊梅鎮○○段│
│  │      │88/3/3  │          │          │98地號，建號82、85│
├─┼───┼────┼─────┼─────┼─────────┤
│5 │曾素玉│89/7/13 │1,100,000 │1,100,000 │桃園縣觀音鄉○○段│
│  │      │89/7/24 │          │          │868地號，建號115  │
├─┼───┼────┼─────┼─────┼─────────┤
│6 │曾素玉│90/12/27│1,540,000 │1,540,000 │桃園縣觀音鄉○○段│
│  │      │91/1/9  │          │          │1170地號，建號182 │
├─┼───┼────┼─────┼─────┼─────────┤
│7 │曾素玉│90/12/27│1,540,000 │1,540,000 │桃園縣觀音鄉○○段│
│  │      │91/1/9  │          │          │1170地號，建號188 │
├─┼───┼────┼─────┼─────┼─────────┤
│8 │周玉枝│91/2/20 │15,430,000│15,430,000│桃園縣平鎮市○○段│
│  │      │91/3/8  │          │          │17-73～76 地號，建│
│  │      │        │          │          │號1265、1261；桃園│
│  │      │        │          │          │縣八德市○○段825-│
│  │      │        │          │          │45～48地號        │
├─┼───┼────┼─────┼─────┼─────────┤
│9 │周玉枝│88/2/24 │4,600,000 │4,600,000 │桃園縣楊梅鎮○○段│
│  │      │88/3/8  │          │          │98地號，建號92、58│
├─┼───┼────┼─────┼─────┼─────────┤
│10│周玉枝│88/4/6  │5,000,000 │5,000,000 │桃園縣楊梅鎮○○段│
│  │      │88/4/12 │          │          │218-7地號         │
├─┼───┼────┼─────┼─────┼─────────┤
│11│周玉枝│90/1/15 │1,920,000 │1,920,000 │桃園縣觀音鄉○○段│
│  │      │90/1/20 │          │          │1170地號，建號196 │
├─┼───┼────┼─────┼─────┼─────────┤
│12│周玉枝│90/7/11 │1,920,000 │1,900,000 │桃園縣觀音鄉○○段│
│  │      │90/7/16 │          │          │1170地號，建號214 │
├─┼───┼────┼─────┼─────┼─────────┤
│13│周玉枝│90/7/11 │1,620,000 │1,600,000 │桃園縣觀音鄉○○段│
│  │      │90/7/16 │          │          │1170地號，建號215 │
├─┼───┼────┼─────┼─────┼─────────┤
│14│周玉枝│90/11/23│1,700,000 │1,540,000 │桃園縣觀音鄉○○段│
│  │      │90/12/12│          │          │1170地號，建號199 │
├─┼───┼────┼─────┼─────┼─────────┤
│15│張永德│89/9/25 │8,000,000 │8,000,000 │桃園縣平鎮市○○段│
│  │      │89/10/12│          │          │16-4、17-39、17-41│
│  │      │        │          │          │地號及建號1139    │
├─┼───┼────┼─────┼─────┼─────────┤
│16│徐慶南│90/7/11 │1,580,000 │1,550,000 │桃園縣觀音鄉○○段│
│  │      │90/7/16 │          │          │1170地號，建號173 │
├─┼───┼────┼─────┼─────┼─────────┤
│17│徐慶南│90/7/11 │1,580,000 │1,550,000 │桃園縣觀音鄉○○段│
│  │      │90/7/16 │          │          │1170地號，建號179 │
├─┼───┼────┼─────┼─────┼─────────┤
│18│徐慶南│91/3/6  │3,700,000 │3,700,000 │台北縣三峽鎮○○段│
│  │      │91/3/28 │          │          │205地號           │
├─┼───┼────┼─────┼─────┼─────────┤
│19│徐慶南│91/3/6  │13,000,000│13,000,000│桃園縣大溪鎮烏塗窟│
│  │      │91/3/29 │          │          │段1545-1地號      │
├─┼───┼────┼─────┼─────┼─────────┤
│20│徐慶南│91/3/6  │3,000,000 │3,000,000 │桃園縣大溪鎮烏塗窟│
│  │      │91/3/29 │          │          │段1544-1地號      │
├─┼───┼────┼─────┼─────┼─────────┤
│21│徐雅玲│90/1/15 │1,920,000 │1,920,000 │桃園縣觀音鄉○○段│
│  │      │90/1/20 │          │          │1170地號，建號202 │
├─┼───┼────┼─────┼─────┼─────────┤
│22│徐雅玲│90/7/11 │1,920,000 │1,900,000 │桃園縣觀音鄉○○段│
│  │      │90/7/19 │          │          │1170地號，建號208 │
├─┼───┼────┼─────┼─────┼─────────┤
│23│徐詠迪│90/7/11 │1,870,000 │1,850,000 │桃園縣觀音鄉○○段│
│  │      │90/7/25 │          │          │1170地號，建號184 │
├─┼───┼────┼─────┼─────┼─────────┤
│24│徐詠迪│90/7/14 │1,580,000 │1,550,000 │桃園縣觀音鄉○○段│
│  │      │90/7/25 │          │          │1170地號，建號185 │
├─┼───┼────┼─────┼─────┼─────────┤
│25│徐慶發│91/3/8  │12,800,000│12,800,000│桃園縣大溪鎮烏塗窟│
│  │      │91/3/27 │          │          │段269-1、288-2、  │
│  │      │        │          │          │288-4、289、291-1 │
│  │      │        │          │          │、317 、317-1～4、│
│  │      │        │          │          │1379地號等11筆土地│
├─┼───┼────┼─────┼─────┼─────────┤
│26│徐沈純│90/1/15 │1,870,000 │1,870,000 │桃園縣觀音鄉○○段│
│  │      │90/1/17 │          │          │1170地號，建號172 │
├─┼───┼────┼─────┼─────┼─────────┤
│27│徐沈純│90/1/15 │1,850,000 │1,850,000 │桃園縣觀音鄉○○段│
│  │      │90/1/17 │          │          │1170地號，建號148 │
└─┴───┴────┴─────┴─────┴─────────┘
附表三：
┌─┬───┬────┬───────────┬─────────┐
│編│戶名  │申貸時間│金額（新台幣）        │ 擔保品           │
│號│      │核貸時間├─────┬─────┤                  │
│  │      │        │申貸額    │核貸額    │                  │
├─┼───┼────┼─────┼─────┼─────────┤
│1 │王徐春│89/11/30│8,500,000 │8,500,000 │桃園縣平鎮市○○段│
│  │      │89/12/7 │          │          │17-67、17-38、16地│
│  │      │        │          │          │號，建號1140      │
├─┼───┼────┼─────┼─────┼─────────┤
│2 │王徐春│90/4/27 │35,750,000│35,750,000│桃園縣八德市○○段│
│  │      │90/4/30 │          │          │809-1、812 -4地號 │
│  │      ├────┤          │          │                  │
│  │      │90/1/9  │          │          │                  │
│  │      │90/1/20 │          │          │                  │
│  │      │（原核准│          │          │                  │
│  │      │日，後王│          │          │                  │
│  │      │徐春另行│          │          │                  │
│  │      │申請時，│          │          │                  │
│  │      │即依該審│          │          │                  │
│  │      │議決議辦│          │          │                  │
│  │      │理，詳見│          │          │                  │
│  │      │理由伍、│          │          │                  │
│  │      │二十九、│          │          │                  │
│  │      │(五)中說明│          │          │                  │
│  │      │）      │          │          │                  │
├─┼───┼────┼─────┼─────┼─────────┤
│3 │王徐春│90/6/29 │5,000,000 │5,000,000 │桃園縣八德市○○段│
│  │      │90/7/6  │          │          │812-1、812 -2地號 │
├─┼───┼────┼─────┼─────┼─────────┤
│4 │張永德│89/12/26│14,500,000│14,500,000│桃園縣大溪鎮○○段│
│  │      │89/12/29│          │          │頭寮小段1007～1010│
│  │      │        │          │          │地號              │
├─┼───┼────┼─────┼─────┼─────────┤
│5 │徐黃金│89/2/23 │9,000,000 │9,000,000 │桃園縣平鎮市○○段│
│  │里    │89/3/13 │          │          │18-2、17-26地號、 │
│  │      │        │          │          │1130建號          │
└─┴───┴────┴─────┴─────┴─────────┘


司法院資訊處製作；財團法人民間司法改革基金會備份。
